【裁判字號】    98,上重更(一),4
【裁判日期】    981208
【裁判案由】    毒品危害防制條例
【裁判全文】
臺灣高等法院臺中分院刑事判決     98年度上重更(一)字第4號
上  訴  人  臺灣臺中地方法院檢察署檢察官
上  訴  人
即  被  告  甲○○
                    （現在臺灣臺中監獄執行中）
            乙○○
                    （現在臺灣臺中女子監獄執行中）
            丙○○
            戊○○
上四人共同
指定辯護人  本院公設辯護人  午○○
被      告  己○○
指定辯護人  本院公設辯護人  丁○○
上列上訴人等因被告等違反毒品危害防制條例案件，不服臺灣臺
中地方法院94年度訴字第2690號中華民國95年4月14日第一審判
決（起訴案號：臺灣臺中地方法院檢察署94年度偵字第10847、1
1127、11128號），提起上訴，判決後，由最高法院發回更審，
本院判決如下：
    主  文
原判決撤銷。
甲○○共同連續販賣第一級毒品，累犯，處有期徒刑拾參年；沒
收之諭知，詳附表所示。
乙○○共同連續販賣第一級毒品，處有期徒刑捌年陸月；沒收之
諭知，詳附表所示。
戊○○連續販賣第一級毒品，累犯，處有期徒刑拾年陸月；沒收
之諭知，詳附表所示。又連續販賣第二級毒品，累犯，處有期徒
刑伍年陸月；沒收之諭知，詳附表所示。主刑部分應執行有期徒
刑拾壹年捌月。
丙○○共同連續販賣第一級毒品，累犯，處有期徒刑玖年；沒收
之諭知，詳附表所示。
己○○販賣第一級毒品，累犯，處有期徒刑拾貳年；沒收之諭知
，詳附表所示。
    事  實
一、甲○○於民國79年間，因犯偽造有價證券罪，經本院於84年
    5月8日以83年度上更(二)字第130號判決減處有期徒刑一年九
    月確定；於82年間，因違反槍砲彈藥刀械管制條例案件，經
    臺灣臺中地方法院於92年5月12日以92年度易緝字第59號判
    處有期徒刑五月確定。上開二罪，經法院裁定應執行有期徒
    刑二年確定，入監執行。另於85年間，因違反妨害兵役治罪
    條例案件，經臺灣南投地方法院於95年11月15日以85年度投
    刑簡字第175號判處有期徒刑二月確定，經接續執行後，於
    93年1月14日縮短刑期假釋出監，未經撤銷假釋，於93年11
    月9日縮刑期滿以已執行論。戊○○於91年間，因違反毒品
    危害防制條例案件，經臺灣臺中地方法院於91年6月11日以
    91年度易字第907號判處有期徒刑一年二月，並經本院於91
    年9月30日以91年度上易字第1358號判決上訴駁回確定；於
    92年間，因犯偽造文書罪，經臺灣臺中地方法院於92年9月
    22日以92年度訴字第1591號判處有期徒刑五月確定。上開二
    罪，經法院裁定應執行有期徒刑一年五月確定，入監執行後
    ，於93年10月20日縮短刑期假釋出監，未經撤銷假釋，於94
    年1月2日縮刑期滿以已執行論。丙○○於91年間，因犯偽造
    貨幣罪，經臺灣臺中地方法院於91年11月11日以91年度訴字
    第2247號判處有期徒刑二年六月確定，入監執行後，於93年
    7月20日縮短刑期假釋出監，未經撤銷假釋，於94年1月7日
    縮刑期滿以已執行論。己○○於90年間，因犯偽造貨幣罪，
    經本院於91年10月15日以91年度上訴字第1287號判處有期徒
    刑一年十月，經最高法院於91年12月19日以91年度台上字第
    7335號判決上訴駁回確定；於91年間，因犯偽造文書罪，經
    臺灣臺中地方法院於91年8月1日以91年度風管字第263號判
    處有期徒刑四月確定。上開二罪，經法院裁定應執行有期徒
    刑二年確定。入監執行後，於93年4月6日縮短刑期假釋出監
    ，未經撤銷假釋，於93年8月12日縮刑期滿以已執行論。
二、甲○○（綽號「阿裕」、「阿如」、「裕董」）、乙○○（
    甲○○之女友）、丙○○（綽號「老鷹」），均明知海洛因
    或甲基安非他命（起訴書記載為安非他命）分別屬毒品危害
    防制條例第2條所管制之第一級毒品或第二級毒品，其等因
    染有施用毒品之惡習，為賺取所需，竟基於意圖營利之概括
    犯意，由甲○○與乙○○；或由甲○○與乙○○、丙○○基
    於共同之犯意聯絡，或由甲○○單獨為下列販賣毒品之犯行
    ：
  (一)甲○○與乙○○意圖營利，基於共同販賣第一級毒品海洛
    因之概括犯意聯絡，自94年3月間起，至94年5月間，乙○○
    在臺中市○○街140號3樓之6住處幫忙接聽電話，庚○○於
    上揭時間內，均先以其所使用之門號0000000000號、000000
    0000號行動電話或其他不詳之電話，撥打甲○○、乙○○所
    使用之門號0000000000號、0000000000號行動電話，向前來
    接聽電話之甲○○或乙○○洽購海洛因，價格每1 小包海洛
    因為新台幣（下同）5000元，待價格、數量談妥後，即約定
    地點交易，之後由甲○○將海洛因置於分裝袋中，攜至臺中
    市○○路與漢口路附近交付予庚○○，或由庚○○前往甲○○位於臺中市○○街140號3樓之6住處取貨，以此方式販賣
    海洛因予庚○○4次，每次均收取5000元。甲○○、乙○○
    共同販賣海洛因予庚○○所得財物共計2萬元。
  (二)甲○○、乙○○基於同前販賣第一級毒品之共同概括犯意
    ，丙○○意圖營利，基於販賣第一級毒品海洛因之概括犯意
    ，其三人並基於共同之犯意聯絡，於94年5月中旬某日，由
    甲○○將海洛因置於分裝袋中，交由丙○○攜至臺中市○○
    路與漢口路附近交付予庚○○，並當場收取5000元，丙○○
    再將該5000元轉交予甲○○，而以此方式販賣海洛因予庚○○1次（採最有利於甲○○、乙○○、丙○○之認定）。甲○○、乙○○、丙○○共同販賣海洛因予庚○○所得財物為
    5000元。
  (三)甲○○、乙○○基於同前販賣第一級毒品之共同概括犯意
    聯絡，自94年5月中旬起，至94年6月初某日止，由乙○○在
    臺中市○○街140號3樓之6住處幫忙接聽電話。辛○○則於
    上揭時間內，每隔一星期至15日不等之期間，以其所使用之
    門號0000000000號電話或公共電話，撥打甲○○、乙○○所
    使用之0000000000號行動電話，每次均向前來接聽電話之甲○○或乙○○洽購數量約一錢之海洛因，每錢價格為1萬700
    0元，待價格、數量洽妥後，甲○○即將海洛因置於分裝袋
    中，攜至臺中市○○路上之漢口國中交付予辛○○，每次並
    當場收取1萬7000元，而以此方式販賣海洛因予辛○○4次（
    應採最有利於甲○○、乙○○之認定）。甲○○、乙○○共
    同販賣海洛因予辛○○之所得財物共計6萬8000元。
  (四)甲○○、乙○○基於同前販賣第一級毒品之共同概括犯意
    聯絡，自94年5月中旬起，至94年6月中旬某日止，由乙○○
    在臺中市○○街140號3樓之6住處幫忙接聽電話。丙○○則
    於上揭時間內，均先以其所使用之門號0000000000號行動電
    話，撥打甲○○、乙○○所使用之門號0000000000號、0000
    000000號行動電話，向前來接聽電話之甲○○或乙○○洽購
    海洛因，價格為每1包海洛因8500元，待價格、數量洽妥後
    ，即約定地點交易。由甲○○將海洛因置於分裝袋中，丙○○前往甲○○上揭住處取貨，因丙○○當時沒有錢，乃分三
    次各交付1000元予甲○○，尚欠5500元未付。甲○○、乙○○共同販賣海洛因予丙○○所得財物共計3000元。
  (五)甲○○基於同前販賣第一級毒品之概括犯意，自94年3月
    底某日起，至94年6月中旬某日止，由壬○○先以其所使用
    之門號0000000000號行動電話，撥打甲○○所使用之門號00
    00000000號行動電話，向甲○○洽購海洛因，每次購買海洛
    因之價格為3000元，待價格、數量洽妥後，甲○○即將海洛
    因置於分裝袋中，攜至臺中市○○路與青海路口附近，壬○○與癸○○（其二人為兄弟）一同前來，甲○○即將海洛因
    交付予壬○○，每次並當場收取3000元，而以此方式販賣海
    洛因予壬○○及癸○○共6次（應採最有利於甲○○之認定
    ）。甲○○販賣海洛因予壬○○、癸○○所得財物共計1 萬
    8000元。
  (六)甲○○基於同前販賣第一級毒品海洛因之概括犯意，並意
    圖營利，基於販賣第二級毒品甲基安非他命之概括犯意，自
    94年4月中旬某日起，至94年5月下旬某日止，由戊○○（綽
    號「馬路」）以其所使用之門號0000000000號行動電話，撥
    打甲○○所使用之門號0000000000號行動電話，向甲○○洽
    購海洛因及甲基安非他命，待價格、數量洽妥後，甲○○即
    將海洛因或甲基安非他命置於分裝袋中，攜至臺中市○○○
    路與太原路口附近交付予戊○○。第一次販賣海洛因9000元
    、甲基安非他命7000元，第二次販賣海洛因9000元、甲基安
    非他命6000元，第三次販賣甲基安非他命7000元（應採最有
    利於甲○○之認定）。甲○○販賣海洛因予戊○○所得財物
    共計1萬8000元，販賣甲基安非他命予戊○○所得財物共計2
    萬元。
  (七)甲○○基於同前販賣第一級毒品海洛因之概括犯意，於94
    年3月間某日，在臺中縣豐原市○○路354巷102號，以一錢1
    萬600 0元之價格，販賣海洛因予己○○1次。甲○○販賣海
    洛因予己○○所得財物為1萬6000元。
  (八)嗣於94年6月28日下午1時5分許，為警在臺中市○○街140號
    3樓之6當場查獲，並扣得甲○○所有供販賣第一級毒品所用
    之如附表一編號1所示之第一級毒品海洛因6包（驗餘合計淨
    重8.65公克）、供販賣第二級毒品所用之如附表一編號2所
    示之第二級毒品甲基安非他命3包（實稱毛重15.077公克）
    、供販賣第一級毒品所用之海洛因外包裝袋6個（共重3.45
    公克）、供販賣第二級毒品所用之甲基安非他命外包裝袋3
    個（惟外包裝袋上之標籤紙9張係警方人員為識別之用所貼
    上，非屬甲○○所有，故應除外）、如附表一編號3所示之
    磅秤2台、編號4所示之空夾鏈袋11包、編號8所示之行動電
    話機1具（含門號0000000000號之SIM卡1張）、甲○○所有
    供乙○○使用供販賣第一、二級毒品所用之如附表二編號4
    所示之行動電話機1具（含門號0000000000號之SIM卡1張）
    。
三、戊○○明知海洛因為毒品危害防制條例第2條所管制之第一
    級毒品，竟意圖營利，基於販賣第一級毒品海洛因之概括犯
    意，而連續為以下販賣海洛因之犯行：
  (一)戊○○基於販賣第一級毒品之概括犯意，自94年3月初起
    ，至94年5月中旬止，由寅○○先以其所使用之門號0000000
    000號行動電話，撥打戊○○所使用之門號0000000000號行
    動電話，向戊○○洽購海洛因，每次購買海洛因之價格為10
    00元，待價格、數量洽妥後，戊○○即將海洛因置於分裝袋
    中，攜至臺中縣后里鄉○○路與成功路口附近交付予寅○○
    ，每次並當場收取1000元，而以此方式販賣海洛因予寅○○
    10次（應採最有利於戊○○之認定）。戊○○販賣海洛因予
    寅○○所得財物共計1萬元。
  (二)戊○○基於同前販賣第一級毒品之概括犯意，自94年2月
    間某日起，至94年6月初某日止，由壬○○先以其所使用之
    門號0000000000號行動電話，撥打戊○○所使用之門號0000
    000000號行動電話，向戊○○洽購海洛因，每次購買海洛因
    之價格為3000元，待價格、數量洽妥後，戊○○即將海洛因
    置於分裝袋中，攜至臺中縣潭子鄉○○路某處，壬○○與癸○○一同前來，戊○○即將海洛因交付予壬○○，每次並當
    場收取3000元，而以此方式販賣海洛因予壬○○及癸○○共
    10次（應採最有利於戊○○之認定）。戊○○販賣海洛因予
    壬○○、癸○○所得財物共計3萬元。
  (三)戊○○基於同前販賣第一級毒品之概括犯意，先後於94年
    5月中旬間某日、94年5月23日，由丙○○先以其所使用之門
    號0000000000號行動電話，撥打戊○○所使用之門號000000
    0000號行動電話，向戊○○洽購海洛因，每次購買海洛因之
    價格為1000元，待價格、數量洽妥後，戊○○即將海洛因置
    於分裝袋中，攜至約定之不詳地點，交付予丙○○，共販賣
    海洛因予丙○○2次。第一次當場收取1000元；第二次丙○○因錢不夠，只付500元，尚欠戊○○500元。戊○○販賣海
    洛因予丙○○所得財物共計1500元。
四、戊○○明知甲基安非他命為毒品危害防制條例第2條所管制
    之第二級毒品，竟意圖營利，另行起意，基於販賣第二級毒
    品甲基安非他命之概括犯意，而連續為以下之販賣甲基安非
    他命之犯行：
  (一)戊○○基於販賣第二級毒品之概括犯意，自94年3月中旬
    某日起，至94年5月16日止，由寅○○先以其所使用之門號
    0000000000號行動電話，撥打戊○○所使用之門號00000000
    00號行動電話，向戊○○洽購甲基安非他命，每次購買之甲
    基安非他命價格為1000元，待價格、數量洽妥後，戊○○即
    將甲基安非他命置於分裝袋中，攜至臺中縣后里鄉○○路與
    成功路口附近，交付予寅○○，每次並當場收取1000元，而
    以此方式販賣甲基安非他命予寅○○共10次（應採最有利於
    戊○○之認定）。戊○○販賣甲基安非他命予寅○○所得財
    物共計1萬元。
  (二)戊○○基於同前販賣第二級毒品之概括犯意，自94年4月
    初某日起至94年6月間止，由卯○○先以其所使用之門號000
    0000000號行動電話，撥打戊○○所使用之門號0000000000
    號行動電話，向戊○○洽購甲基安非他命，每次購買甲基安
    非他命之價格為1000元，待價格、數量洽妥後，戊○○即將
    甲基安非他命置於分裝袋中，攜至臺中縣后里鄉○○路與成
    功路附近，交付予卯○○，每次並當場收取1000元，而以此
    方式販賣甲基安非他命予卯○○共10次（應採最有利於戊○○之認定）。戊○○販賣甲基安非他命予卯○○所得財物共
    計1萬元。
  (三)戊○○基於同前販賣第二級毒品之概括犯，於94年5、6月
    間，由辰○○先以其所使用之門號0000000000號行動電話，
    撥打戊○○所使用之門號0000000000號行動電話，向戊○○
    洽購甲基安非他命，每次購買甲基安非他命之價格為5000元
    ，待價格、數量洽妥後，戊○○即將甲基安非他命置於分裝
    袋中，攜至臺中市○○路○段642號之三目凱薩大廈、臺中
    市○○路○段672號合作金庫銀行前，交付予辰○○，每次
    並當場收取5000元，而以此方式販賣甲基安非他命予辰○○
    共2次。戊○○販賣甲基安非他命予辰○○所得財物共計1萬
    元。
  (四)嗣於94年7月4日下午5時25分許，為警持搜索票在臺中市○○路○段218巷6之7弄6之10號當場查獲戊○○，並扣得戊○○所有供販賣之如附表三編號1所示之第一級毒品海洛因4包
    （驗餘合計淨重1.27公克）、如附表三編號2所示之第二級
    毒品甲基安非他命9包（實稱毛重12.993公克）、供其販賣
    毒品所用之海洛因外包裝袋4個（共重2.33公克）、如附表
    三編號4所示之電子磅秤1台、編號5所示之帳冊小紙張2張、
    編號6所示之空夾鏈袋1包、編號9、10所示之行動電話機2具
    （含門號0000000000號之SIM卡1張）、甲基安非他命外包裝
    袋9個（惟外包裝袋上之標籤紙18張係警方人員為識別之用
    所貼上，不屬於戊○○所有，故應除外）。
五、丙○○除前揭與甲○○、乙○○共同販賣海洛因予庚○○之
    犯行外，復基於同前販賣第一級毒品之概括犯意，連續為以
    下販賣海洛因之犯行：
  (一)丙○○基於同前販賣第一級毒品之概括犯意，於94年5月
    底某日，由子○○以其所使用之門號0000000000號行動電話
    ，撥打丙○○所使用之門號0000000000號行動電話，向丙○○洽購海洛因，價格為2000元，丙○○旋將海洛因置於分裝
    袋中，攜至臺中市○○區○○路176巷88號交付予子○○，
    並當場收取2000元，而以此方式販賣海洛因予子○○1次。
    丙○○販賣海洛因予子○○所得財物為2000元。
  (二)丙○○基於同前販賣第一級毒品之概括犯意，於94年4、5
    月間某日，由丙○○先以其所使用之門號0000000000號行動
    電話，撥打丑○○所使用之門號0000000000號、0000000000
    號行動電話，丑○○向丙○○洽購海洛因，每次購買海洛因
    之價格為1000元，待價格、數量洽妥後，丙○○即將海洛因
    置於分裝袋中，攜至約定地點，交付予丑○○，以此方式販
    賣海洛因予丑○○2次。第一次攜至臺中市○○路264巷口，
    交付丑○○，並當場收取1000元；第二次攜至台中市○○路
    某巷內，交付丑○○，並當場收取1000元（採最有利於丙○○之認定）。丙○○販賣海洛因予丑○○所得財物共計2000
    元。
  (三)嗣於94年7月4日下午5時25分許，為警持搜索票在臺中市○○路○段218巷6之7弄6之10號當場查獲丙○○，並扣得丙○○所有供販賣之如附表四編號1所示之第一級毒品海洛因1包
    （驗餘合計淨重1.12公克）、販賣毒品海洛因所用之外包裝
    袋1個（重0.32公克）、如附表四編號3所示之行動電話機1
    具（含門號0000000000號之SIM卡1張）。
六、己○○意圖營利，基於販賣第一級毒品海洛因之犯意，於
    94年6月中旬某日，由丙○○前往台中市○○路某大樓，向
    己○○購買海洛因，己○○將海洛因1包交付予丙○○，並
    當場收取5000元。己○○販賣海洛因予丙○○所得財物為50
    00元。嗣於94年7月4日下午5時25分許，為警持搜索票在台
    中市○○路○段218巷6之7弄6之10號當場查獲，並扣得己○○所有之海洛因1包（淨重0.72公克，空包裝重0.22公克）
    、電子磅秤1個及削尖吸管3支等物。
七、案經臺南縣警察局移送臺灣臺中地方法院檢察署檢察官偵查
    起訴。
    【本件為求敘述簡化，便利，並易於區別起見，以下關於犯
    罪事實部分，均以事實‥‥‥事實敘述。】
    理  由
一、關於證據能力方面：
    按被告以外之人（包括證人、鑑定人、告訴人、被害人及共
    同被告等）於審判外之陳述雖不符刑事訴訟法第159條之1至
    之4等四條之規定，而經當事人於審判程序同意作為證據，
    法院審酌該言詞陳述或書面陳述作成時之情況，認為適當者
    ，亦得為證據；當事人、代理人或辯護人於法院調查證據時
    ，知有刑事訴訟法第159條第1項不得為證據之情形，而未於
    言詞辯論終結前聲明異議者，視為有前項之同意，同法第15
    9條之5定有明文。立法意旨在於傳聞證據未經當事人之反對
    詰問予以核實，原則上先予排除。惟若當事人已放棄反對詰
    問權，於審判程序中表明同意該等傳聞證據可作為證據；或
    於言詞辯論終結前未聲明異議，基於尊重當事人對傳聞證據
    之處分權，及證據資料愈豐富，愈有助於真實發見之理念，
    且強化言詞辯論主義，使訴訟程序得以順暢進行，上開傳聞
    證據亦均具有證據能力。本件被告以外之人於警詢、偵查中
    所為之陳述，其性質雖屬傳聞證據，惟被告及辯護人等對於
    該等證人之證據能力，均未於本院言詞辯論終結前，表示異
    議，依上開規定，本件證人等於警詢、偵查中之證言應具有
    證據能力。
二、訊據上訴人即被告（以下稱被告）甲○○、乙○○、丙○○
    、戊○○對於上開事實，均已坦承不諱；被告己○○矢口否
    認有販賣海洛因之犯行，辯稱：扣案之磅秤是向他人購買毒
    品施用之時，要知道購買之重量所用，扣案之毒品係供自己
    施用，與被告丙○○僅是朋友，且不認識證人子○○、丑○○，並無販賣第一級毒品之犯行云云。經查：
  (一)事實、事實部分：
  1.證人庚○○於警詢時證稱：「（問：你所施用之毒品係於何
    時、地？向何人所取得、價格為何、數量為何？你如供出毒
    品來源，因而破獲者，依法可獲減刑。）我是於94年3月初
    至5月底。我們都約在臺中市○○路與漢口路他們住處樓下
    向一名綽號阿裕之男子或姐仔之女子購買。每次購買新臺幣
    5000至1萬元的海洛因等毒品。」、「我每次向他們購買新
    臺幣5000約1公克海洛因。5000元海洛因毒品我大約使用三
    至四天之久。」、「我與阿裕與姐仔認識至今約六個多月之
    久。綽號阿裕與姐仔之真實姓名我不知道。平日都是我打給
    綽號阿裕與姐仔，阿裕的電話0000000000、姐仔的電話0000
    000000，與他們聯絡。沒有任何仇怨。」、「我都是到他們
    住處，我以行動電話0000000000、0000000000打給阿裕0000
    000000或姐仔0000000000與他們聯繫購買毒品。」、「我向
    阿裕與姐仔他們兩個人購買海洛因毒品共4次左右，金額約1
    萬5000餘元，有時阿裕不在就向姐仔購買，姐仔不在就向阿
    裕購買，有時候送毒品是由綽號老鷹之男子出面交易毒品給
    我。」、「我向阿裕、姐仔購買毒品是從94年3月初開始至5
    月底左右。每次約定時間不定，大多是晚上較多，約在臺中
    市○○路與漢口路他們住處附近交易。」、「我先以電話與
    他們聯絡後，他們再約定時間、地點見面後，我先給他錢，
    他才將毒品交給我或叫老鷹之男子事後拿毒品給我。」、「
    （問：警方提供甲○○，是否販毒予你之阿裕之人？）是的
    ，是他。」、「（問：警方提供乙○○，是否販毒予你姐仔
    之人？）是的，是她。」、「（問：警方提供丙○○，是否
    販毒予你之老鷹之人？）是的，是他。」、「（問：你與甲○○、乙○○平時電話聯絡是做何事？）我們聯絡都是準備
    要交易毒品，每次購買5000元。」等語（見94年度偵字第11
    127號偵查卷第109頁反面至111頁反面、94年度偵字第10847
    號偵查卷第231至235頁）。
  2.證人庚○○於偵查中具結證述之情節，亦大致相符（見94年
    度偵字第11127號偵查卷第131至135、94年度偵字第10847號
    偵查卷第264至268頁）。
  3.證人庚○○於原審審理時具結證稱：「（問：當時發簡訊『
    現在我朋友要半半，現在要處理，你幫我洗裝起來』是何意
    ？）『洗莊』是要幫我加葡萄糖，『半半』是要拿5000元的
    海洛因。」、「（問：上開簡訊是發給何人的？）甲○○。
    」、「（問：同日18點30分58秒發話給0000000000，接聽的
    是阿裕，是否甲○○？）是，當時接話的人是甲○○。」、
    「（同日18時41分發話給0000000000，通聯內容是何意？）
    那時候是別人用的，接話的應該是乙○○，『洗05』是加葡
    萄糖，順便拿1張500的找人，因為是朋友要的。接話的人說
    好。」、「同日18時20分24秒，通話內容是何意？）我已經
    到甲○○家，那是當時甲○○、乙○○住處，我叫他丟海洛
    因下來‥‥。」、「（問：當天買賣內容為何？）本來要以
    5000元向甲○○買『半半』」的海洛因，『半半』」指的是
    半錢的一半。」、「（問：約定在何處交貨？）甲○○住處
    樓下。」、「（當時甲○○有無將海洛因交給你？）有，甲○○從樓上丟下來，但我沒將錢交給甲○○。」、「我在甲○○住處樓下拿的，青海路、漢口路附近，就是甲○○住的
    附近。我每次拿的地方，都是甲○○住處，最後一次是用丟
    的。」、「（問：你向甲○○拿毒品，乙○○是否知道？）
    應該知道，我藥癮發作，去那邊拿了之後，就馬上施用。」
    等語（見原審卷一，第236至239頁）。雖證人庚○○事後於
    原審審理時改證稱：警詢時因藥癮發作，人不舒服，說錯話
    ，偵訊時係隨便講丙○○曾交付其3次毒品，其不認識丙○○，更沒見過丙○○云云。惟依證人庚○○之警訊筆錄之製
    作地點係在臺中看守所為之等情觀之，證人庚○○於警詢時
    所為之陳述，應係出於自由意思為之甚明。況證人庚○○於
    於檢察官偵查中亦具結證稱向被告甲○○、乙○○、丙○○
    購買海洛因之事實，證述內容亦十分詳實，顯非隨意杜撰，
    而屬意思自主之陳述，則其事後證稱於警、偵訊中所為之陳
    述係因藥癮發作所致云云，即不足採信。參以證人庚○○於
    原審審理時亦證稱：在審理前在拘留所時，被告甲○○、丙○○曾向其說對其不錯，為何要害他們等語，顯見證人庚○○審理時所為上開證言，應係受被告甲○○、丙○○影響，
    而屬事後迴護被告丙○○之詞，不足採信。
  4.證人即被告丙○○於警詢時證稱：「（問：你是否還有替他
    人販售毒品？）我還曾替甲○○運送毒品給其他人，甲○○
    會提供一些毒品給我施用，我只替他送1次而已。」等語（
    見南縣警刑字第0940009015號卷第24至31頁）；證人丙○○
    於偵查中具結證稱：「（問：甲○○是否確有在販毒？）是
    。」、「（問：如何販賣毒品？）半錢海洛因賣1萬元。」
    、「（問：從何時開始販賣？）我是94年5月份過去才知道
    這件事，之前我不知道。」、「（問：是否曾替甲○○跑腿
    販毒？）有，不過只有1次，是94年5月份時，詳細日期忘了
    ，好像是5月中旬，電話有被監聽。」、「（問：甲○○如
    何販賣毒品？）人家打電話進來，他就分裝一下就出去送貨
    。」、「（問：有時會找你送貨？）只有1次。」、「（問
    ：乙○○有無販賣毒品？）（點頭。）」、「（甲○○、乙○○都是一同賣毒品的？）是。」等語（見94年度偵字第10
    847號偵查卷第34、71頁）。顯見證人庚○○證稱被告丙○○曾代被告甲○○將其向被告甲○○購買之毒品海洛因攜至
    約定地點交付1次之情，應屬有據。
  5.證人即被告乙○○於偵查中證稱：「（問：丙○○有幫忙賣
    嗎？）有。」、「（問：如何幫忙賣？）我不知道。只是在
    家中看過丙○○。有幫甲○○拿東西出去交。」、「（問：
    拿何東西出去交？）海洛因。」、「（問：丙○○多久前開
    始幫甲○○交毒品？）6月20日左右。」、「（問：一天幾
    次？）不知道。有時有去。有時沒去。」（見94年度偵字第
    10847號偵查卷第21頁）、「（問：有無看到丙○○來家中
    向甲○○拿毒品去給別人？）看到1次，6月中旬時。」、「
    （如何知道丙○○是去向甲○○拿毒品去給別人？）那次我
    打電話叫丙○○來幫我看小孩，我沒有看見他們有在拿東西
    。」、「（問：上次內勤檢察官訊問說丙○○有幫甲○○跑
    腿？提示訊問筆錄）是丙○○幫甲○○拿東西出去。」等語
    （見94年度偵字第10847號偵查卷第90頁）。益證被告甲○○、乙○○、丙○○確實有為上揭共同販賣證人庚○○海洛
    因1次之犯行至明。
  6.再由卷附之通訊監察紀錄觀之，已足認被告丙○○確曾替被
    告甲○○運送所販賣之毒品予他人，且被告乙○○除代為接
    聽電話外，亦知悉被告甲○○確有販賣毒品之犯行，並參與
    該販賣毒品事宜，此益徵證人庚○○上揭之證述應屬可採。
  7.綜上所述，事實部分，被告甲○○、乙○○間，確有犯意
    聯絡及行為分擔，其二人共同連續販賣第一級毒品予庚○○
    ；事實部分，被告甲○○、乙○○、丙○○間，確有犯意
    聯絡及行為分擔，其三人共同販賣第一級毒品海洛因予庚○○之犯行，均堪認定。
  (二)事實部分：
  1.證人辛○○於警詢時證稱：「我是於94年3月初至6月初。我
    們都約在臺中市○○路0上漢口國中附近向一名綽號阿裕之
    男子或姐仔之女子購買。每次購買新臺幣5000至1萬7000元
    的海洛因等毒品。」、「我每次向他們購買1台錢海洛因約
    新臺幣1萬7000。1台錢海洛因毒品我大約施用三至四天左右
    。」、「（問：你與綽號阿裕與姐仔如何聯絡購買毒品？）
    我都是到他們住處，我以行動電話0000000000打給阿裕、姐
    仔0000000000與他們聯繫購買毒品。」、「我向阿裕與姐仔
    他們兩個人購買海洛因毒品共4次左右，金額新臺幣約5、6
    萬元，有時打去阿裕或姐仔接聽，都是阿裕出面交易毒品給
    我。」、「我向阿裕、姐仔購買毒品是從94年3月初開始至6
    月初左右。每次約定時間不定，大多是下午或晚上較多約在
    臺中市○○路漢口國中附近交易。」，「我先以電話與他們
    聯絡後，他們再約定時間、地點見面後，我先給他錢，阿裕
    才將毒品交給我。」、「（問：警方提供甲○○，是否販毒
    予你之阿裕之人？）是的，是他。」、「（問：警方提供乙○○，是否販毒予你姐仔之人？）是的，是她。」、「我們
    聯絡都是準備要交易毒品。」等語（見94年度偵字第11127
    號偵查卷第113頁反面至115、94年度偵字第10847號偵查卷
    第239至242頁）。
  2.證人辛○○於偵查中具結證稱：「（問：毒品來源？）甲○○（阿裕）及乙○○（姐仔）。」、「（問：指認時，警方
    有提供照片指認？）有。是甲○○及乙○○沒錯。」、「94
    年3月初開始至6月初被查獲前。買海洛因。沒有買安非他命
    。」、「（問：如何與甲○○、乙○○連絡？）打00000000
    00的電話。我的電話是0000000000。」、「（問：從何時開
    始向甲○○、乙○○購買毒品？）94年3月初，詳細日期忘
    記了，有用公共電話打過3、4次。」、「（問：94年3月至6
    月初共買過幾次？）4次、5次。」、「（問：各是何時？）
    約一星期或十五天買1次。」、「（問：每次買多少錢海洛
    因？）1錢，約1萬7000元左右。」、「（問：每次打電話是
    誰接電話？）不一定，有時是甲○○，有時是乙○○。大部
    分是乙○○接的。乙○○接了3次，甲○○接了二次。二人
    我都認識，看誰有空就接電話，誰接到電話我就跟他說買毒
    品的事。」、「（問：誰交毒品給你？）每次都是甲○○交
    給我。在漢口路與漢口國中，地點是甲○○約的，時間是下
    午或晚上。」、「一手交錢，一手交貨。我沒有欠他錢。」
    、「（提示警詢卷第147頁，這通電話是你打的？）是我打
    的。」、「（問：電話內容何意？）要跟甲○○、乙○○買
    毒品的事。」、「（問：電話是6月19日打的，所以最後一
    次購買毒品是何時？）是6月19日，因為時間太久，有點忘
    記了，我剛所講6月初是指6月19日。」、「（是否有與他們
    合資、或是幫人調貨？）沒有。沒有。是購買，都是一手交
    錢、一手交貨。」等語相符（見94年度偵字第11127號偵查
    卷第135至138、94年度偵字第10847號偵查卷第268至271頁
    ）。
  3.證人辛○○於原審審理時雖證稱：被告甲○○、乙○○曾請
    其施用2、3次毒品，但並未收錢云云。惟證人辛○○就被告
    甲○○、乙○○如何共同販賣毒品供其施用一節，業據其於
    警詢、偵查中證述綦詳，已如前述，且觀諸94年6月19日被
    告乙○○與辛○○之對話監聽譯文，被告乙○○於電話中談
    及若要好一點的，價錢會比較高，二人並論及證人辛○○要
    9000或1萬元之毒品等語，可見被告甲○○、乙○○並非無
    償轉讓毒品予證人辛○○施用，而係販賣毒品予證人辛○○
    。況證人辛○○於警詢、偵查中均未曾提及被告甲○○、乙○○曾經請其施用毒品之情事，是證人辛○○於原審審理時
    翻異前詞，顯係為迴護被告甲○○、乙○○之詞，並不可採
    。
  4.此外，復有被告乙○○所使用之0000000000號行動電話，與
    證人辛○○0000000000號行動電話，證人辛○○向被告甲○○、乙○○洽談買賣毒品海洛因事宜之通訊監察紀錄（見南
    縣警刑字第0940009195號警卷第243、244頁）附卷可稽。
  5.綜上所述，事實部分，被告甲○○、乙○○間，確有犯意
    聯絡及行為分擔，其二人共同連續販賣第一級毒品予辛○○
    之犯行，均堪認定。
  (三)事實部分：
  1.證人丙○○於警詢時證稱：「我於94年6月26日下午18時至1
    9時，在臺中市○○街140號3樓向綽號「裕董」之男子，以
    新臺幣8500元購買半錢（台制單位）海洛因。」、「（問：
    你都是以何電話跟綽號「裕董」之男子購買毒品？自何時開
    始？共購買幾次？每次皆以何價格？購買何數量？）我都是
    以我的電話0000000000打給綽號『裕董』之男子，自94年5
    月中旬開始向綽號『裕董』之男子購買毒品海洛因，曾以10
    00元代價向他購買過4次，1小包海洛因，另以8500元代價購
    買過1次半錢之海洛因。」、「（問：你撥打之行動電話向
    綽號『裕董』之男子購買毒品，是否每次均是其接聽或另有
    他人代其接聽？係何人？）大都是綽號『裕董』之男子接聽
    ，但有時候由他同居人代其接聽。」、「都是綽號『裕董』
    之男子親手將我所購買之毒品交給我，我並會把買毒品的錢
    當場拿給他。」等語（見南縣警刑字第0940009195號警卷第
    26、27頁）。
  2.證人丙○○於偵查中具結證稱：「（問：1次跟他拿多少錢
    ？）1次1000元，1包海洛因，共拿了4次，最後一次拿半錢
    ，他算我8500元。」、「（問：何時開始跟他拿毒品？）94
    年5月份開始跟他拿了4次，最後一次在94年6月5日傍晚時。
    」、「（問：第一次跟他拿毒品是何時？）4月份，不不不
    ，是5月份。應該是5月中旬，第一次跟他拿1000元。」、「
    （問：第二次是何時？）再來的時間我都忘記了，但第二次
    、第三次都是跟他拿1000元，1000元的，第四次才跟他拿半
    錢，我還有餘款5500元還沒給他。」、「（問：乙○○有無
    販賣毒品？）（點頭。）」、「0915那支電話就是乙○○使
    用的，有一次我打電話過去是乙○○接的，我跟乙○○說我
    要1包1000元的，後來甲○○就出來交貨。」等語（見94年
    度偵字第10847號偵查卷第34至36頁）。
  3.證人丙○○於原審訊問時供稱：「94年5月之後我才知道甲○○與乙○○販賣毒品海洛因。」等語（見原審卷一第68頁
    ）。
  4.被告乙○○於警詢時供稱：「0000000000電話門號申裝人是
    我本人，使用約二年，0000000000電話門號是我男友甲○○
    之朋友綽號「阿峰」之男子拿給他的，甲○○再將該電話號
    碼拿給我使用，該電話門號使用約2個月。」、「（問：你
    與甲○○有無共同販賣毒品？販賣毒品種類為何？）我沒有
    販賣一級毒品海洛因、二級毒品安非他命，偶而替甲○○接
    聽電話並代為轉達給甲○○知道有朋友要購買毒品，然後甲○○就會與客人約定交易時間、地點，前往交易毒品。」、
    「（你從何時開始替甲○○接聽電話販賣毒品？交易毒品地
    點為何？）約半個月前（詳細時間已不記得了），如果甲○○電話未接我就會替甲○○接聽電話並代為轉達有朋友要購
    買毒品等事情，交易毒品地點我不知道，我沒有參與運送毒
    品與客人交易。」、「（問：購買毒品之客人如何與你們連
    絡？）購買毒品之客人都是撥打甲○○0000000000及我所持
    用0000000000行動電話。」等語（見南縣警刑字第09400091
    95號警卷第15至21頁）。
  5.證人即被告乙○○於檢察官偵查中具結證稱：「（問：甲○○確有無在販賣毒品？）有。」、「（如何販賣毒品？）人
    家打電話過來。」、「（電話號碼？）有2支。0000000000
    、0000000000。」、「通常是甲○○接的。我也有幫忙接電
    話。」、「（問：打電話來講什麼？）就說要什麼東西，就
    約在何處接洽。」、「（問：拿何東西？）安非他命。」、
    「（問：有海洛因？）有。」、「（問：安非他命1包賣多
    少？）我不知道價錢，好像是3、4000元。」（見94年度偵
    字第10847號偵查卷第19至23頁）、「（問：甲○○有無販
    賣毒品？）（點頭），但我認識他不久。」、「（問：有幫
    他接過電話？）有。」、「（對方打來你知道是要買毒品的
    ？）對，但是我接到電話後就拿給甲○○。」、「（000000
    0000、0000000000〔按應為0000000000〕是誰使用？）是他
    朋友阿峰給甲○○使用的。」、「（要買毒品的人會打這2
    支電話來？）對。」、「（問：甲○○何時開始賣毒品？）
    我1個月前認識他，當時我是看到他接電話就拿東西出去。
    」、「我承認甲○○有在賣毒品，譯文內容是別人打電話來
    買毒品。」、「（問：「查某仔」是何意？）海洛因。」、
    「（問：安非他命是何？）「查埔仔」。」、「（「石頭」
    是何意？）安非他命。」、「（從何時開始接到甲○○買毒
    品的電話？）94年5月中旬開始，最後一次是6月25、26日。
    平均一天接到一、二通電話是要買毒品的。」、「（問：接
    到電話後甲○○如何交貨？）拿東西下去住處樓下。」等語
    （見94年度偵字第10847號偵查卷第88至90頁）。
  6.參以卷附之通訊監察譯文顯示，被告甲○○、乙○○確有與
    前來購買毒品洽談買賣毒品事宜等情，有該通訊監察譯文附
    卷可稽（見南縣警刑字第0940009195號卷第228至232頁），
    可見被告甲○○、乙○○均參與販賣毒品海洛因之事實，益
    徵被告乙○○在代被告甲○○接聽電話之時，已知悉對方係
    欲前來購買毒品之人，並於接聽電話後告知被告甲○○毒品
    買賣事宜。
  7.而證人丙○○各次所述向被告甲○○、乙○○購買海洛因之
    次數、金額不一，於本院審理中，經向被告甲○○、乙○○
    、證人丙○○確認後，均一致陳稱被告甲○○、乙○○應僅
    有一次，以每包8500元之價格販賣海洛因予丙○○，因丙○○當時沒有錢，而分三次各交付1000元予甲○○，尚欠5500
    元未付等情，應以其三人於本院所述為可採。
  8.綜上所述，事實部分，被告甲○○、乙○○間，確有犯意
    聯絡及行為分擔，其二人共同販賣第一級毒品予丙○○之犯
    行，均堪認定。
  (四)事實部分：
  1.證人壬○○於警詢時證稱：「詳細時間我忘記了，我所吸食
    之海洛因，都是向綽號『阿裕』之男子購買，交易地點都是
    在其住處樓下，每次以新台幣5000元購得1小包海洛因毒品
    。」、「我共向綽號『阿裕』之男子購得一級毒品海洛因約
    20幾次，我從開始吸食一級毒品海洛因都是向綽號『阿裕』
    之男子購買，每次都是在其台中市○○路住處樓下，每次均
    以新台幣5000元購得1小包海洛因毒品，都是綽號『阿裕』
    之男子與我交易毒品。」、「我都是撥打0000000000與綽號
    『阿裕』之男子購買毒品。」等語（見南縣警刑字第094000
    9015號警卷第41至45頁）。
  2.證人壬○○於偵查中具結證稱：「（問：第一次何時跟甲○○及戊○○買？）我一次是94年2月跟戊○○，在3月底、4
    月初再跟甲○○買，我都是跟他們買海洛因，沒有跟他們買
    過安非他命，我約兩天就跟他們買1次毒品。我是想要用，
    看到與聯絡到誰就跟誰買」、「。（何時最後一次跟甲○○
    買毒品？）6月20幾我是以0000000000打0000000000電話跟
    他買。我跟他買了約20次左右的毒品，我跟他買毒品都約在
    漢口路與青海路附近，我一次都跟他買約3到5000元不等。
    」、「（是單純購買而非調貨或是合購？）是單純購買。」
    等情（見94年度偵字第10847號偵查卷第215、216頁）。證
    人壬○○於警詢、偵查中所述有向被告甲○○購買毒品海洛
    因之情節，均屬一致。
  3.證人癸○○於警詢時證稱：「我還有向一名綽號『阿裕』之
    男子購買毒品。」、「我與綽號『阿裕』從購買毒品至今認
    識約2、3個月之久。他的真實姓名我不知道。平日都是打他
    的電話0000000000與他聯繫，沒有任何仇怨。」、「我從94
    年4月許開始至今向甲○○購買海洛因毒品大約購買5、6次
    ，約購買了新臺幣2萬5000元左右，都是約在臺中市○○區
    ○○路與漢口路口交易。」等語（見94年度偵字第10847號
    偵查卷第201至204頁）。
  4.證人癸○○於偵查中具結證稱：「在4、5月在跟甲○○買，
    我約三到五天跟他買海洛因1次。」、「（問：何時最後一
    次跟甲○○買毒品？）6月10號到24日間。我是以00000000
    00我的行動電話打0000000000電話跟他買。我跟他買了約5
    到8次左右的毒品，我跟他買毒品都約在漢口路與青海路附
    近，我1次都跟他買約3到5000元不等。」、「（問：你是否
    都跟壬○○一起去買毒品？）分開購買。」、「（問：是單
    純購買而非調貨或是合購？）是單純購買。」等語（見94年
    度偵字第10847號偵查卷第216、21 7頁）。
  5.證人癸○○於原審審理時具結證稱：「（問：毒品來源？）
    甲○○、戊○○。」、「（你說你把錢交給戊○○、甲○○
    ，他們再將毒品交給你？）是。」、「（將錢交給他們後，
    何時會拿到毒品？）不一定，因為次數頻繁，有時他們身上
    有，就馬上給我，有時候會經過一、二小時才給我。」、「
    （問：是否自94年4月份開始向甲○○買海洛因？）是。差
    不多買了5、6次。」、「（問：每次交易地點，都在臺中市
    西屯區○○路與漢口路附近？）是。」、「（問：是否三天
    至五天就向甲○○買1次海洛因？）是。」、「（問：偵訊
    檢察官問你是單純購買、調貨、合資，你說是單純購買，是
    否如此？）是。」、「（問：所謂單純購買毒品，是否一手
    交錢、一手交貨？）有時他們會調貨，我先拿錢給他們，我
    才拿到毒品。」、「（問：他們每次拿毒品給你，一定會跟
    你收錢？）是。」、「（提示9015警卷第136、141頁，這兩
    通是否你與甲○○通話？）是。」、「（依照這些通聯紀錄
    ，你向戊○○、甲○○分別購買毒品？）是。」等語（見原
    審卷二第15至22頁）。
  6.然證人癸○○與被告甲○○並不熟識，而證人癸○○與壬○○既為兄弟，且均有施用毒品之行為，其二人共同購買毒品
    施用，應合常情。是被告甲○○於本院所稱係販賣予壬○○
    及癸○○共計6次，每次3000元，由被告甲○○將毒品交給
    壬○○等情，應屬可採。
  7.綜上所述，事實部分，被告甲○○連續販賣第一級毒品予
    壬○○及癸○○之犯行，均堪認定。
  (五)事實部分：
  1.證人戊○○於警詢時證稱：「我所施用之海洛因、安非他命
    毒品是向綽號『阿裕』及『醫生』等二男子購買。」、「我
    與綽號『阿裕』的男子都是以我的0000000000行動電話聯絡
    他，每次以新台幣9000元購買半錢的海洛因毒品，以新台幣
    7000元購買二錢毒品安非他命，大部分都在臺中港路太原路
    轉角一所國中圍牆旁交易，我一共向他買過3次（94年4月初
    、4月底、5月初）‥‥。」、「『硬的』、『男的』代表安
    非他命毒品，『軟的』、『女的』代表海洛因毒品。」等語
    （見南縣警刑字第0940009122號警卷第8至10頁）。
  2.證人戊○○於偵查中具結證稱：「（問：毒品來源？）之前
    向甲○○買的，他綽號是阿如。」、「（提示甲○○照片）
    是否就是他？）是。」、「（問：你確實是跟他買安非他命
    與海洛因？）之前都是跟他買的，從90年4月中旬開始跟他
    買，買到5月底，共買3、4次，每次安非他命、海洛因都是
    買2次半錢，都是用夾鏈袋裝的，平時都是用電話000000000
    0跟阿如聯絡，都約在臺中市○○路與臺中港路附近的1個學
    校附近交付。」等語（見94年度偵字第11127號偵查卷第63
    至65頁）。
  3.然於本院審理中，經再向被告甲○○、證人戊○○確認結果
    ，其二人均一致陳述：被告甲○○第一次販賣賣海洛因9000
    元、甲基安非他命7000元，第二次販賣海洛因9000元、甲基
    安非他命6000元，第三次販賣甲基安非他命7000元。本院認
    為其二人所述情節相符，自應為有利於被告甲○○之認定。
  4.綜上所述，事實部分，被告甲○○連續販賣第一級毒品及
    第二級毒品予戊○○之犯行，均堪認定。
  (六)事實部分：
  1.證人即被告己○○於警詢時證稱：「我所施用的海洛因毒品
    係於94年3月份的某日晚上，我以新台幣1萬6000元的價錢，
    向綽號『阿裕』之男子購買『一錢』的海洛因毒品施用，我
    是叫綽號『阿裕』之男子幫我送到臺中縣豐原市○○路354
    巷102號的住處給我，當時我們是一手交錢一手交貨，我只
    向他購買1次而已。」等語（見南縣警刑字第0940009113號
    警卷第8頁）。
  2.證人己○○於偵查中具結證稱：「（提示甲○○照片）他是
    否就是阿如？）是。」、「是，我共跟他買過1次，阿如經
    常來找我，沒有用電話聯絡過。」等語（見94年度偵字第11
    127號卷第68頁）。
  3.證人己○○於原審訊問時供稱：「‥‥我有在施用毒品海洛
    因，毒品請綽號『阿如』即被告甲○○購買，我拿錢給他，
    他幫我去買。之後丙○○偷吃我的毒品。」、「（問：在庭
    的被告你有向何人買過毒品？）甲○○。」等語（見原審卷
    一第60頁、原審卷二第184頁）。
  4.綜上所述，事實部分，被告甲○○販賣第一級毒品予己○○之犯行，堪以認定。
  (七)事實至事實部分：
  1.證人寅○○於警詢時證稱：「我是於83年年底開始陸續至94
    年5月17日向綽號馬路購買安非他命，另我又於94年1月21日
    至5月17日向他購買海洛因毒品。我向他購買毒品共有10餘
    次之多海洛因與安非他命毒品。他都約我在台中縣后里鄉○○路與成功路口附近或是馬路他住家。向一名綽號馬路之男
    子購買。每次購買新台幣1至2000的海洛因或安非他命等毒
    品。」、「我每次向馬路購買新台幣1000至2000不等之海洛
    因或安非他命毒品。1000元海洛因數量是零點2公克大約使
    用一天，2000元海洛因數量是零點四公克我大約使用二天之
    久；1000元安非他命是1小包使用約二天。」、「（問：你
    與戊○○如何聯絡？）有時是我以我行動電話0000000000打
    給戊○○0000000000聯繫購買毒品。」、「（你共向戊○○
    購買毒品之金額多少？次數共幾次？）我向戊○○購買毒品
    共10餘次左右，金額約1萬餘元，但是尚未給他錢。」（見
    南縣警刑字第0940009122號警卷第40至45頁）、「我都是每
    次向戊○○購買安非他命與海洛因，‥‥我們是以電話互相
    聯絡，大部分都是我打給戊○○電話，我再約戊○○到臺中
    縣后里鄉○○路與成功路口或戊○○住處，如果我有錢就與
    戊○○一手交錢一手交貨，如果我沒錢就先向戊○○拿毒品
    ，等有錢再還戊○○。」、「我是於83年即向他購買安非他
    命，事後他就被關，直到我今（94）年1月21日才又開始向
    他購買安非他命與海洛因等毒品。」等語（見南縣警刑字第
    0940009122號警卷第47至49頁）。
  2.證人寅○○於偵查中具結證稱：「（問：毒品跟誰買？）戊○○及綽號「阿彪」。」、「（問：戊○○綽號？）本來叫
    他「馬路（譯音）」，不知真名，後來在警局指證照片後才
    知。」、「（問：何時開始與戊○○買毒品？）從83年就有
    跟他買，出獄後從94年1月21日陸續跟他買，最後一次是5月
    17日叫戊○○幫我買海洛因，是他自己的還是他向別人買我
    不知道，因為下雨天所以記得，共約買20多次左右，二種毒
    品都有買。」、「（問：安非他命從何時開始買？）從94年
    3月中旬開始，最後一次是5月底。」、「（問：海洛因從何
    時開始買？）從94年1月21日開始，最後一次是5月17日。」
    、「（問：如何與戊○○聯絡？）用我0000000000打給戊○○0000000000的電話。」、「（問：0938的電話是戊○○使
    用？）打過去都是他接的。」、「（問：都是用0960的電話
    與戊○○聯絡？）有時用公共電話，約4、5次，有時用其他
    同事的電話，0960的電話是最常打的，約有三分之二的頻率
    。」、「（問：約在何處交易？）后里鄉○○路與成功路口
    ，或戊○○公安路住處。」、「（問：每次都買多少錢？）
    1000、2000。」、「（都有給他錢？）一開始都有給他錢，
    一手交錢，一手交貨，後來從94年5月初就沒有錢欠著。」
    、「（問：每次約都多久就可以拿到毒品？）我從大雅鄉出
    發到后里約3、40分鐘，到時再打電話給戊○○，約等1、20
    分鐘戊○○會騎機車到公安路與成功路口再拿給我。」等語
    （見94年度偵字第11127號偵查卷第80至82、86、87頁）。
  3.證人寅○○於原審審理時改證稱：所有之毒品係與被告戊○○合資購買，其於警、偵訊中所述係在意識不清下為之云云
    。然證人寅○○於偵查中已證稱：「（問：是跟戊○○購買
    毒品？）對，是我向他購買的，不是合資也不是調毒品。」
    、「（問：上次偵訊你時，檢察官問你是否與戊○○合資，
    為何說不是？）是我拿錢給他，他拿毒品給我。」等語（見
    94年度偵字第11127號偵查卷第82、87頁）。足認證人寅○○並無與被告戊○○合資購買毒品之情事，證人寅○○於原
    審所稱合資購買云云，顯係事後迴護被告戊○○之詞，不足
    採信。
  4.證人壬○○於警詢時證稱：「（問：你除向甲○○購買毒品
    外，還有向何人購買毒品？）綽號「馬路」之男子。」、「
    （你與販賣毒品予你之綽號「馬路」認識多久？他的真實姓
    名為何？平日如何聯繫，有無仇隙？）我與綽號「馬路」從
    購買毒品至今認識約六個月之久，他的真實姓名我不知道，
    平日都是打他的電話0000000000與他聯繫，沒有任何仇怨。
    」、「我從94年2月17日許開始至今向他購買海洛因毒品大
    約20次左右，至今共約向他購買約七萬5000元左右，都是約
    在臺中縣潭子鄉○○路二段附近交易。」等語（見94年偵字
    第10847號偵查卷第194至196頁）。
  5.證人壬○○於偵查中具結證稱：「我一次是94年2月跟戊○○，在3月底、4月初在跟甲○○買，我都是跟他們買海洛因
    ，沒有跟他們買過安非他命，我約兩天就跟他們買1次毒品
    。我是想要用，看聯絡到誰就跟誰買。」、「（最後一次跟
    戊○○買毒品？）6月初。我是以我的電話0000000000打000
    0000000電話跟他買。我跟他買毒品約15、16次毒品，我跟
    他約在潭子鄉○○路附近，我跟他買毒品都買約3到5000元
    不等，每次都是一手交錢一手交貨。」、「（與戊○○或是
    甲○○有其他往來？有無其他糾紛？）只有單純購買，無其
    他往來，也沒有其他糾紛。」、「（是單純購買而非調貨或
    是合購？）是單純購買。」等語（見94年度偵字第10847號
    偵查卷第215、216頁）。
  6.證人壬○○於原審審理時具結證稱：「（問：有無向戊○○
    買過海洛因？）有，買過幾次。」、「（問：從何時開始購
    買？）大約一年前左右，時間不確定。」、「（問：買過幾
    次？）不確定，陸陸續續超過10次。」、「（問：如何向戊○○買毒品、交易方式？）潭子鄉加工區附近，都以電話聯
    絡。」、「（問：用哪1支電話購買？）0000000000。」、
    「（你說向戊○○買過10次毒品左右，每次交易數量？）新
    臺幣3000、5000不等。」、「（問：你剛才說你與戊○○合
    買，之後又說又向戊○○購買，為何前後證詞反覆？）我有
    向戊○○買。」、「（問：你向甲○○、戊○○購買毒品，
    是否一手交錢、一手交貨？）是。」、「（向戊○○購買海
    洛因價格？）1包5000元。」、「（問：戊○○在何處將毒
    品交給你？）潭子中山路加工區。」等語（見原審卷二第6
    至14頁）。
  7.證人癸○○於警詢時證稱：「於94年2月18日17時許在臺中
    縣潭子鄉○○路○段附近向一名綽號『馬路』男子所購買新
    臺幣5000元的海洛因。」、「我與綽號『馬路』從購買毒品
    至今認識約六個月之久。他的真實姓名我不知道。平日都是
    打他的電話0000000000與他聯絡。沒有任何仇怨。」、「我
    從94年2月18日開始至今向他購買海洛因毒品大約有15次，
    至今共約向他購買約七萬5000元左右，都是約在臺中縣潭子
    鄉○○路○段附近交易。」等語（見94年度偵字第10847號
    偵查卷第201至204頁）。
  8.證人癸○○於偵查中具結證稱：「我1次是94年2月跟戊○○
    （買海洛因），在4、5月在跟甲○○買，我約三到五天跟他
    買海洛因1次。」、「（問：最後一次跟戊○○買毒品？）6
    月初。我是以我的電話0000000000打0000000000電話跟他買
    。我跟他買毒品約10至15次毒品，我跟他約在潭子鄉○○路
    附近，我跟他買毒品都買約3到5000元不等，每次都是一手
    交錢一手交貨。」、「（問：你是否都跟壬○○一起去買毒
    品？）分開購買。」、「（問：與戊○○或是甲○○有其他
    往來？有無其他糾紛？）只有購買毒品，無其他往來，也沒
    有其他糾紛。」、「（問：是單純購買而非調貨或是合購？
    ）是單純購買。」等語之情節相符（見94年度偵字第10847
    號偵查卷第216、217頁）。
  9.證人癸○○於原審審理時具結證稱：「（問：毒品來源？）
    甲○○、戊○○。」、「（問：你說你把錢交給戊○○、甲○○，他們再將毒品交給你？）是。」、「（問：將錢交給
    他們後，何時會拿到毒品？）不一定，因為次數頻繁，有時
    他們身上有，就馬上給我，有時候會經過1、2小時才給我。
    」、「（問：是否自94年2月18日開始向戊○○買海洛因，
    總共買了15次？）拿了15次，都有拿錢給他。」、「（問：
    每一次金額大約5000元？）是。」、「（問：你與戊○○交
    易毒品地點，是否臺中縣潭子鄉○○路附近？）是。」、「
    （問：偵訊檢察官問你是單純購買、調貨、合資，你說是單
    純購買，是否如此？）是。」、「（問：所謂單純購買毒品
    ，是否一手交錢、一手交貨？）有時他們會調貨，我先拿錢
    給他們，我才拿到毒品。」、「（問：他們每次拿毒品給你
    ，一定會跟你收錢？）是。」、「（問：提示9122警卷4月
    16及4月18及4月27日通話紀錄，是否你與戊○○通話？）4
    月18及4月27日是。4月16日那一通沒印象。」、「（問：依
    照這些通聯紀錄，你向戊○○、甲○○分別購買毒品？）是
    。」、「（戊○○問：我是否一手交錢、一手交貨？）我們
    都約在彰化銀行那邊，我錢拿給你，你騎機車去拿毒品，之
    後再拿給我。」、「（問：向戊○○買毒品，1次拿多少？
    ）向戊○○都是拿5000。」、「（與戊○○在何處交易？）
    潭子加工區、彰化銀行那邊。」、「（通話譯文，談的內容
    是否買賣毒品？）是。」等語（見原審卷二第16至21頁）。
  10.證人即被告丙○○於警詢時證稱：「我除了向綽號『裕董』
    」之男子購買毒品之外，還有向綽號『馬路』之男子購買毒
    品海洛因。」、「綽號『馬路』真實年籍我不知道，他的聯
    絡電話是0000000000、0000000000。」、「我都是以我的電
    話0000000000打給綽號『馬路』之男子，自94年5月中旬開
    始向他購買毒品海洛因，曾以1000元代價向他購買2次，1小
    包海洛因。」等語（見南縣警刑字第0940009015號警卷第26
    、27頁）。
  11.證人丙○○於偵查中具結證稱：「（問：跟「馬路」買過幾
    次毒品？）2次。買1次，欠1次。第一次是今年5月中旬買10
    00元海洛因，第二次是94年5月23、24日時買1000元海洛因
    ，第二次沒給錢，我身上沒錢。」等語（見94年偵字第1084
    7號偵查卷第69、70頁）。
  12.由以上各證人之證言，可知被告戊○○確有販賣海洛因之犯
    行。惟關於證人等向被告戊○○購買海洛因之次數、時間、
    金額，容或因記憶之不同，而有所出入。又證人壬○○、癸○○既為兄弟，且均有施用毒品之行為，則其二人共同出資
    購買毒品施用，亦屬常情。被告戊○○所稱販賣予壬○○、
    癸○○兄弟二人，尚無違經驗法則，自堪憑採。
  13.綜上所述，事實至事實部分，被告戊○○連續販賣第一
    級毒品之犯行，均堪認定。
  (八)事實至事實部分：
  1.由上開證人寅○○之證言，亦可證明被告戊○○確有販賣第
    二級毒品甲基安非他命予寅○○之事實。
  2.證人卯○○於警詢時證稱：「我是向綽號『馬路』購買安非
    他命毒品。於94年4月初（詳細日期不復記憶）陸陸續續共
    向他購買10餘次安非他命毒品。我們都約在臺中縣后里鄉○○路與成功路口向一名綽號馬路之男子購買。每次購買新臺
    幣1000至2000元的安非他命等毒品。」、「我與馬路是從小
    就認識馬路，真實姓名叫戊○○，平日都是我打電話（0000
    000000）與他聯絡。沒有任何仇怨。」、「（你與戊○○如
    何聯絡？）是我用的電話（0000000000）打給戊○○（0000
    000000），聯繫購買安非他命毒品。」、「（問：你與戊○○（馬路）如何交易毒品？）我先以電話與馬路聯絡後，他
    即約定時間、地點，我就在他所約定的地點臺中縣后里鄉○○路與成功路口，他就騎機車與我見面後，我們是一手交錢
    一手交易毒品。」等語（見94年偵字第11127號卷第33至34
    頁）。
  3.證人卯○○於偵查中具結證稱：「我有跟戊○○買過毒品，
    沒有跟己○○買過。」、「（你何時跟戊○○買毒品？買過
    幾次？）94年4月初開始跟戊○○買，買到94年6月20日，共
    買過10幾次，我們都是以電話聯絡，我都打到戊○○手機聯
    絡，我電話0000000000，我打給戊○○0000000000的電話，
    我們都約在后里鄉○○路與成功路口，我都買安非他命，1
    次約買1000元到2000元不等，戊○○都用夾鏈袋外面再包衛
    生紙交給我。」、「（問：你確實跟戊○○買毒品？）是。
    」、「（問：有跟戊○○買毒？）有，因為我有看到他在用
    毒品，就跟他買。」、「（問：打電話之後，多久拿毒品給
    你？）約十幾分鐘，約在后里鄉○○路口。」、「（庭上何
    位是戊○○？）較胖的這位。」等語（見94年偵字第11127
    號偵查卷第65、66、87頁）。
  4.證人卯○○於原審審理時具結證稱：「（問：通常如何向戊○○拿毒品？）有時候以電話聯絡，有時候去他家聯絡。拿
    毒品的地點是在外面，后里鄉○○路與成功路口。」、「（
    問：如何向戊○○拿毒品？）我要多少，他就拿多少出來給
    我。」、「（問：通常1次購買多少毒品？）1000或2000元
    ，都是1包1包的，量不一樣。」、「（先付款再拿毒品，還
    是一手交錢，一手交貨？）同時拿。」、「（有無超過10次
    ？）差不多10次。」、「（問：你如果要安非他命就找戊○○？）是。」、「（問：戊○○交安非他命給你，是否放在
    夾鏈袋，再用衛生紙包起來交給你？）是。」、「（你剛才
    陳述「同時拿」，是否一手交錢、一手交貨的意思？）對。
    」、「（提示94年4月17、30日、5月1、18日監聽譯文，你
    與戊○○之通話內容，是否如此？）是。5月18日提到的「
    小球」是指安非他命。」、「（戊○○問：你去找我，拿錢
    給我，我再出去拿毒品，約我家附近成功路與公安路口，交
    給你？）是。時間趕才會一手交錢、一手交貨，時間不趕時
    ，錢拿給他，他再去外面拿毒品給我。」、「（問：交貨地
    點通常於何處？）通常是成功路與公安路口，有時候在戊○○家門口外面。都是我聯絡他後，他再去外面拿毒品。一手
    交錢、一手交貨的意思，是我以電話先跟他說，他先去拿毒
    品，再約時間、地點，他再將毒品交給我。」等語（見原審
    卷二第91至96頁）。
  5.證人辰○○於警詢時證稱：「我是於94年6月間。我們1次是
    約在臺中縣后里鄉仿寮社區（譯音）及另2次是馬路拿毒品
    到我住處，向一名綽號馬路之男子購買。每次購買新臺幣50
    00的安非他命等毒品。」、「我每次向他們購買約新臺幣50
    00元，重量我不知道多少。5000元安非他命毒品我大約施用
    三天左右。」、「我與馬路認識只是購買毒品3次。綽號馬
    路之真實姓名我不知道。平日都是我打給綽號馬路的電話00
    00000000與他聯絡。」、「（問：你與綽號馬路如何聯絡購
    買毒品？）我以行動電話0000000000打給馬路0000000000與
    他聯繫購買毒品。」、「我先以電話與他聯絡後，我告訴他
    我人在何地方見面後，我們是一手交錢一手交毒品。」等語
    （見94年度偵字第10847號偵查卷第246、247頁）。
  6.證人辰○○於偵查中具結證稱：「（問：毒品來源？）跟戊○○買的，只有買安非他命。」、「（問：提示戊○○之彩
    色照片，是戊○○沒錯？）是。」、「（問：何時跟戊○○
    買毒品？）94年6月中旬開始，最後一次是被查獲之前1個半
    月前。」、「（問：你跟戊○○買過幾次？）2次。」、「
    （每次買安非他命多少錢？）5000元。」、「（問：如何與
    戊○○連絡？）打0000000000的電話，我的電話是00000000
    00，只有用手機打電話給戊○○。」、「（電話都是戊○○
    接的？）是。」、「（約在何處交易？）約在我租屋處，在
    文心路的三目凱薩大廈21樓20號房。」、「（如何交易？）
    一手交錢，一手交貨。」、「（你跟戊○○買毒品時，有無
    你到合作金庫去拿毒品？）有一次，是戊○○有事，叫我下
    去拿。」、「（是否有與戊○○合資、或是幫人調貨？）沒
    有。沒有。是購買，都是一手交錢、一手交貨。」等語（見
    94年度偵字第10847號偵查卷第271、272頁）。
  7.由以上各證人之證言，可知被告戊○○確有販甲基安非他命
    之犯行。惟關於證人等向被告戊○○購買甲基安非他命之次
    數、時間、金額，容或因記憶之不同，而有所出入，自應採
    有利於被告之認定。
  8.綜上所述，事實至事實部分，被告戊○○連續販賣第二
    級毒品之犯行，均堪認定。
  (九)事實、事實部分：
  1.證人子○○於警詢時證稱：「我是向另一名綽號老鷹之男子
    購買。」、「我從94年5月底在我住處樓下臺中市○○區○○路176巷88號。以新台幣2000元向丙○○購買1小包海洛因
    毒品，我只向他購買1次。」、「（問：你如何聯絡丙○○
    ？號碼為何？）當時是我使用0000000000撥打丙○○所持用
    之0000000000之行動電話號碼向他購買海洛因毒品，他才將
    毒品送到我家住處樓下。」等語（見南縣警刑字第09400090
    15號卷，第49、50頁）。
  2.證人子○○於偵查中具結證稱：「（問：何時跟丙○○買的
    ？）94年5月底時我有用0000000000打丙○○0000000000電
    話給丙○○，跟他說要買2000元的毒品，約1個小時就拿來
    給我，我不知他毒品來源為何。」、「（問：在何處交易？
    ）在我家。」、「（問：丙○○交通工具？）銀色機車。」
    等語（見94年度偵字第10847號偵查卷第61至63頁）。
  3.證人丑○○於警詢時證稱：「我是於94年4月中旬至5月中旬
    （詳細日期不復記憶）在我住處臺中市○○路二六四巷口或
    綽號老鷹的住處臺中市○區○○街附近向一名綽號老鷹之男
    子購買。每次購買新臺幣1000元的海洛因等毒品。」、「（
    問：你每次向綽號老鷹所購買之海洛因毒品數量多少？每次
    購買之海洛因平均使用多久？）我每次向他購買新臺幣1000
    元海洛因1小包，1000元海洛因毒品我大約使用1個禮拜之久
    。」、「我與老鷹認識約3個月之久。綽號老鷹之真實姓名
    我不知道。平日都是老鷹打給我，老鷹是用0000000000電話
    打給我的電話0000000000、0000000000與我聯絡。沒有任何
    仇怨。」、「我向老鷹購買海洛因毒品共3次左右，金額約
    新臺幣3000元。」、「（問：你向老鷹購買約定時間、地點
    為何？）我向老鷹購買毒品是從94年4月中旬開始至5月中旬
    左右。每次約定時間不定，大多是白天較多，約在臺中市○○街2次、臺中市○○路264巷口1次等處附近交易。」、「
    （問：你與老鷹如何交易毒品？）他先打電話給我聯絡後，
    他再約定時間、地點見面後，他先將毒品交給我，我再拿錢
    給他。」等語（見94年度偵字第10847號卷第225227頁）。
  4.證人子○○於原審審理時改證稱：係與被告丙○○一同出資
    購買毒品，沒向被告丙○○購買毒品云云；證人丑○○於原
    審審理時改證稱：係與被告丙○○合資購買毒品云云。然被
    告丙○○已自承有販賣海洛因之犯行，證人子○○、丑○○
    於原審之證言，顯係事後迴護被告丙○○之詞，均不足採。
  5.至於證人丑○○雖證稱：向被告丙○○購買海洛因3次左右
    等語。惟關於證人對於向被告丙○○購買海洛因之次數、時
    間、金額，容或因記憶之不同，而有所出入，自應採有利於
    被告之認定。
  6.綜上所述，事實、事實部分，被告丙○○連續販賣第一
    級毒品之犯行，均堪認定。
  (十)事實部分：
  1.證人即被告丙○○於警詢中供稱：曾向被告己○○購買過毒
    品海洛因1次等語（見94年度偵字第10847號偵查卷第69頁）
    。證人即被告丙○○於本院審理中結證稱：我有在94年6月
    下旬，拿5000元向己○○購買海洛因，就是1包。在大坑的
    東山路某個大樓，大樓名稱我忘記了。己○○親自交付5000
    元代價的海洛因給我。就是當庭的己○○（請丙○○當庭指
    認）。是他交付1包的海洛因給我，我當場交給他5000元。
    我是在94年6月份中旬，時間太久了，我無法確定等語（見
    本院卷二第40頁）。
  2.另證人丑○○於警詢時證稱：「（問：你是如何認識綽號阿
    水之男子？）是老鷹介紹認識的，老鷹有說要購買可以向我
    老闆（董仔、水董）阿水購買毒品。」、「（問：你如何知
    道己○○為丙○○之老闆？）丙○○是於94年4月20日帶己○○我位於臺中市○○路264巷住處介紹我認識，並說己○○是我老闆，說如果我要毒品可以向我老闆己○○拿，及說
    他的毒品都是由他的老闆己○○供應的。」等語。亦可佐證
    證人丙○○證述曾經向被告己○○購買毒品海洛因之證言非
    虛，否則證人丑○○應不致為如此之證述。
  3.此外，復有己○○所有之海洛因1包（淨重0.72公克，空包
    裝重0.22公克）、電子磅秤1個及削尖吸管3支等物，扣案足
    憑。而扣案之白粉含第一級第6項毒品海洛因成分，淨重0.7
    2公克（空包裝重0.22公克），有法務部調查局94年9月21日
    調科壹字第120016488號鑑定通知書一份在卷可稽（見原審
    卷一第90頁）。
  4.綜上所述，事實部分，被告己○○所辯，顯係事後卸責之
    詞，不足採信。此部分事證明確，被告己○○販賣第一級毒
    品予丙○○之犯行，堪以認定。
  (十一)末查，毒品海洛因、甲基安非他命均物稀價昂，從事販毒業
    者，既須冒被取締判處重刑之危險，苟無利可圖，縱屬至愚
    ，亦無人為之。又我國查緝毒品海洛因、甲基安非他命之施
    用或販賣一向執法甚嚴，對於販賣海洛因者尤科以重度刑責
    ，又販賣海洛因、甲基安非他命既係違法行為，當非可公然
    為之，亦無公定價格，且容易分裝並增減份量，而每次買賣
    之價量，可能隨時依雙方關係深淺、資力、需求量及對行情
    之認知、來源是否充裕、查緝是否嚴謹、購買者被查獲時供
    述購買對象之可能風險之評估等情形，而異其標準，非可一
    概而論；販賣之利得，除被告坦承犯行或價量俱臻明確外，
    委難察得實情，販賣之人從價差或量差中牟利之方式雖異，
    其意圖營利之販賣行為則同一。是以因海洛因量微價高，販
    賣者率有暴利可圖，茍非意圖販賣營利，一般人焉有可能甘
    冒重度刑責而販賣海洛因。被告甲○○、乙○○、丙○○、
    戊○○等四人，均已坦承販賣毒品之犯行。被告己○○否認
    有販賣海洛因之犯行，而無可查證其賣出確實賺取差價。惟
    依前述之推論，被告己○○販賣海洛因，當有意圖營利之犯
    意，亦足認定。
  (十二)又被告甲○○為警查獲時所扣得如附表一編號1所示之疑似
    海洛因之白粉6包（驗餘合計淨重8.65公克，空包裝重3.45
    公克）、被告戊○○為警查獲之如附表三編號1所示之白粉4
    包（驗餘合計淨重1.27公克）、被告丙○○為警查獲時所扣
    得之如附表四編號1所示之白粉1包（驗餘合計淨重1.12公克
    ）經送鑑定結果，均含有第一級毒品海洛因成分，有法務部
    調查局94年9月12日調科壹字第1200016404號鑑定通知書、
    法務部調查局94年9月21日日調科壹字第120016489號鑑定通
    知書、法務部調查局94年9月13日調科壹字第120016405號鑑
    定通知書各一紙在卷可稽；另扣案之被告甲○○所有之如附
    表一編號2所示之白色或無色透明結晶或結晶性粉末3包（實
    稱毛重15.077公克）、被告戊○○所有之如附表三編號2所
    示之白色或無色透明結晶或結晶性粉末9包（實稱毛重12.99
    3公克），經送鑑定結果，均檢出甲基安非他命成分，有行
    政院衛生署管制藥品管理局94年10月20日管檢字第09400099
    05號、94年10月7日管檢字第0940008810號檢驗成績書各一
    份在卷可稽。此外，復有被告甲○○所有供販賣毒品海洛因
    所用之如附表一編號1所示之第一級毒品海洛因6包（驗餘合
    計淨重8.65公克）、供販賣第二級毒品所用之如附表一編號
    2所示之第二級毒品甲基安非他命3包（實稱毛重15.077公克
    ）、供販賣第一、二級毒品所用之海洛因外包裝袋六個（共
    重3.45公克）、甲基安非他命外包裝袋3個、如附表一編號3
    所示之磅秤2台、編號4所示之空夾鏈袋11包、編號8所示之
    行動電話機1具（含門號0000000000號之SIM卡1張）、被告
    甲○○所有供被告乙○○使用供販賣第一、二級毒品所用之
    如附表二編號4所示之行動電話機1具（含門號0000000000號
    之SIM卡1張）、被告戊○○所有供販賣之如附表三編號1所
    示之第一級毒品海洛因4包（驗餘合計淨重1.27公克）、如
    附表三編號2所示之第二級毒品甲基安非他命9包（實稱毛重
    12.993公克）、供其販賣毒品所用之海洛因外包裝袋四個（
    共重2.33公克）、如附表三編號4所示之電子磅秤1台、編號
    5所示之帳冊小紙張2張、編號6所示之空夾鏈袋1包、編號9
    、10所示之行動電話機2具（含門號0000000000號之SIM卡1
    張）、甲基安非他命外包裝袋九個、被告丙○○所有供販賣
    之如附表四編號1所示之第一級毒品海洛因1包（驗餘合計淨
    重1. 12公克）、販賣毒品海洛因所用之外包裝袋1個（重0.
    32公克）、如附表四編號3所示之行動電話機1具（含門號00
    00000000號之SIM卡1張）足資佐證。
  (十三)又關於販賣毒品之時間、地點，容或因各人之記憶不同，而
    有出入之情形，然以被告甲○○、乙○○、丙○○、戊○○
    等，既已對於販賣毒品犯行，坦白承認，依常理而言，自無
    掩蓋部分事實之必要，且基於罪責有疑，其利益應歸於被告
    之原則，自應採有利於被告之認定，附此敘明。本院依據全
    案卷證綜合判斷之結果，認定本件犯罪事實如上。
  (十四)至於被告乙○○於本院上訴審97年5月3日審理期日雖稱：「
    我是自首認罪的」等語（見本院上訴卷三第25頁）。惟經本
    院於準備程序中質以：本件你被查獲情形如何？當初為何會
    說你是自首認罪的？被告乙○○供稱：警方拿搜索票去查的
    時候，我就被帶到警察局了，我是跟甲○○一起被帶到警局
    的，之後就製作筆錄。當時鈞院前審的時候我口誤，我不知
    道自首的意思是要在警察還沒有發現之前，我當時的意思是
    我自己認罪，請鈞院從輕量刑，我現在認為我並不是自首等
    語（見本院卷一第142頁反面）。由其供述可知，被告乙○○係因誤解而有所謂「自首」之陳述，依其犯罪被查獲之情
    節，應不合自首之要件，附此敘明。
三、按刑法於民國94年2月2日經總統令修正公布，於95年7月1日
    施行，修正後刑法第2條第1項規定：「行為後法律有變更者
    ，適用行為時之法律。但行為後之法律有利於行為人者，適
    用最有利於行為人之法律。」修正後刑法刪除第56條關於連
    續犯之規定，如依修正後刑法採數罪併罰，未必對行為人有
    利；又修正前後刑法關於罰金之規定，經依提高標準及換算
    新台幣比較結果，應以修正前罰金之最低度有利於行為人。
    次按毒品危害防制條例於民國98年5月20日經總統以華總一
    義字第09800125141號令修正公布第4、11、11-1、17、20、
    2 5條條文。關於該修正條文之生效日期，依司法院98年6月
    29 日院台廳刑一字第0980014643號函釋略以：「一、法規
    之制定與法規之修正，如有特定生效日之必要者，依中央法
    規標準法第14條或第20條第2項準用第14條之規定，應分別
    特定施行日期。法規制定或前次修正基於特殊因素所特定之
    施行日期，並不適用於日後修正或再次修正之條文。二、法
    律之制定或修正，若未明定施行日期者，中央法規標準法雖
    未規定應自何時生效，然法律既經制定或修正並經總統公布
    ，自應依一般原則，自公布日起算至第三日起發生效力。三
    、基於以上說明：（一）‥‥〔按從略〕。（二）92年7月9
    日修正公布之毒品危害防制條例第36條規定：『本條例自公
    布後六個月施行。』其立法理由謂：『（一）依修正草案第
    2條第3項規定，法務部需會同衛生署成立審議委員會每三個
    月定期檢討調整毒品之分級及品項，而本次新增第4級毒品
    ，有需要在新法施行前先經該審議會檢討後再調整公布，爰
    預留六個月緩衝期，以利處理。（二）依本條例新修正之規
    定，有必要再訂定相關子法及修正相關法規，以配合本條例
    之施行，故亦有需要預留適當緩衝期，以利訂頒相關子法及
    相關法規之配合修正。』故該條規定，顯係因應該次修正之
    需，始預留適當之緩衝期，並非規定嗣後任何修正，均需預
    留六個月之期間。（三）97年4月30日毒品危害防制條例修
    正第24條時，因未有施行日期之特別規定，本院亦認該條文
    應自公布日起算至第三日起生效，並基於司法行政之責，立
    即處理相關行政事宜；本次毒品危害防制條例之修正，本院
    亦採相同立場。」是以98年5月20日修正公布之毒品危害防
    制條例，應自同年月22日生效施行。而修正後毒品危害防制
    條例第4條規定：「製造、運輸、販賣第一級毒品者，處死
    刑或無期徒刑；處無期徒刑者，得併科新臺幣2千萬元以下
    罰金。製造、運輸、販賣第二級毒品者，處無期徒刑或7年
    以上有期徒刑，得併科新臺幣1千萬元以下罰金。製造、運
    輸、販賣第三級毒品者，處5年以上有期徒刑，得併科新臺
    幣7百萬元以下罰金。製造、運輸、販賣第四級毒品者，處3
    年以上10年以下有期徒刑，得併科新臺幣3百萬元以下罰金
    。製造、運輸、販賣專供製造或施用毒品之器具者，處1年
    以上7年以下有期徒刑，得併科新臺幣1百萬元以下罰金。前
    五項之未遂犯罰之。」關於罰金刑部分，修正後之規定，較
    修正前為重。被告行為後法律有變更，自應依刑法第2條第1
    項前段，適用被告行為時，即修正前刑法及毒品危害防制條
    例之規定論處。
四、查海洛因、甲基安非他命各係屬毒品危害防制條例第2條第2
    項第1款、第2款所管制之第一級、第二級毒品。是核被告甲○○、乙○○、戊○○、丙○○、己○○所為，均係犯修正
    前毒品危害防制條例第4條第1項販賣第一級毒品罪；被告甲○○、戊○○另各犯修正前毒品危害防制條例第4條第2項販
    賣第二級毒品罪。被告甲○○、乙○○、戊○○、丙○○持
    有海洛因之低度行為，應為販賣之高度行為所吸收；被告甲○○、戊○○持有甲基安非他命之低度行為應為販賣之高度
    行為所吸收，均不另論罪。事實、事實、事實部分，
    被告甲○○、乙○○間，有犯意聯絡及行為分擔，均應論以
    共同正犯；事實部分，被告甲○○、乙○○、丙○○間，
    有犯意聯絡及行為分擔，均應論以共同正犯。被告甲○○、
    乙○○、丙○○、戊○○販賣第一級毒品部分；被告甲○○
    、戊○○販賣第二級毒品部分，多次犯行，時間緊接，犯罪
    手法及構成要件均相同，顯係基於概括犯意反覆為之，均應
    依修正前刑法第56條連續犯之規定論以一罪，除法定刑為死
    刑、無期徒刑部分不得加重外，並均加重其刑。被告甲○○
    一行為而觸犯販賣第一級毒品、第二級毒品之罪名，應依修
    正前刑法第55條之規定，從一重之販賣第一級毒品罪處斷。
    被告戊○○所犯販賣第一級毒品罪、販賣第二級毒品罪，犯
    意各別，行為互殊，應分論併罰。查被告甲○○、戊○○、
    丙○○、己○○分別有事實欄一、所示之前科，有臺灣高等
    法院被告前案紀錄表在卷可稽，其四人於有期徒刑執行完畢
    後，五年以內故意再犯本件有期徒刑以上之罪，為累犯，除
    法定刑為死刑、無期徒刑部分不得加重外，均應依法加重其
    刑。又販賣第一級毒品罪之法定本刑為死刑或無期徒刑，被
    告乙○○連續販賣第一級毒品之犯行，因與被告甲○○共同
    販賣第一級毒品海洛因之所得非多，數量亦少，且其僅負責
    接聽電話，犯罪情節尚屬輕微；而被告甲○○、戊○○、丙○○或單獨或共同提供毒品圖利而販賣毒品，對於社會之危
    害程度雖較大，惟其等販賣第一級毒品海洛因或第二級毒品
    甲基安非他命犯行之對象不多；被告己○○僅販賣海洛因一
    次。其等販賣毒品之數量、金額尚非鉅大，販賣次數亦屬有
    限，犯罪情節及對社會之危害性，較諸大量走私進口或販賣
    鉅量毒品之大盤毒販仍有所差異，對社會治安及國民健康之
    危害程度尚非屬甚為嚴重，本案衡情如量處最低法定刑度，
    尚屬過重，是被告等販賣毒品，其犯罪之客觀情狀，認有應
    予以憫恕之處，爰依刑法第59條之規定，均酌減其刑。
五、原審以被告甲○○、乙○○、丙○○、戊○○罪證明確，予
    以論罪科刑，固非無見。惟查，(一)原審未及就刑法、毒品危
    害防制條例業經修正，予以比較適用，尚有未合；(二)原審就
    被告己○○部分，諭知無罪之判決，認事用法尚有可議；(三)
    原審就被告甲○○、戊○○、丙○○三人之犯罪情節，未依
    刑法第59條酌減其刑，亦有未當。既經上訴，即屬無可維持
    ，應予撤銷改判。爰審酌被告甲○○、乙○○、戊○○、丙○○、己○○明知海洛因或甲基安非他命，係屬戕害人身心
    之毒品，竟為貪圖不法利益，鋌而走險，而分別販賣予他人
    施用，危害社會治安及國民健康，且販賣毒品為世界各國戮
    力查緝之罪，海洛因、甲基安非他命足以使施用者導致精神
    障礙、性格異常，甚至造成生命危險之生理成癮性及心理依
    賴性，被告等犯行，顯具惡性，並斟酌被告甲○○、乙○○
    、丙○○、戊○○於本院審理中，已經坦承犯行，雖其等未
    於偵查中自白，而不合修正後毒品危害防制條例減輕其刑之
    規定。然本院衡酌被告等販賣毒品之程度，及犯罪之動機、
    目的、手段、犯罪後態度等一切情狀，各量處如主文第二項
    至第六項所示之刑，並定被告戊○○應執行之刑。沒收之諭
    知，詳如附表所示。至於其餘物品，並無證據證明，係供被
    告等本件犯罪所用之物，亦非違禁物，爰不為沒收之諭知，
    附此敘明。
六、公訴意旨對於本院前開認定事實以外部分，亦認被告等分別
    涉犯販賣第一級毒品或販賣第二級毒品之罪嫌云云。
  (一)按犯罪事實應依證據認定之，無證據不得認定犯罪事實；又
    被告之自白，不得作為有罪判決之唯一證據，仍應調查其他
    必要之證據，以察其是否與事實相符，刑事訴訟法第154條
    第2項、第156條第2項分別定有明文。
  (二)訊據被告甲○○、乙○○、丙○○、戊○○、己○○等，對
    於本院認定以外之部分，均堅決否認有公訴意旨所指之犯行
    。經查：
  1.本院衡酌全案卷證，認為購買毒品之證人庚○○、辛○○、
    丙○○、壬○○、癸○○、戊○○、寅○○、卯○○、辰○○、丑○○等，對於向被告等購買毒品之時間、次數，每次
    購買之數量、金額等，因記憶因素，容或有出入之處，非可
    完全憑採，作為不利於被告之認定。尤以販賣毒品罪，其罪
    刑均極嚴重，自應以較為嚴謹之方式，採摘證據，而為有利
    於被告之認定為宜。
  2.關於被告己○○部分，證人丙○○於本院審理中明確證稱，
    僅有向被告己○○購買1次海洛因而已。又本案其他被告兼
    有購買毒品者，其於本院所述購買毒品之情形，與販賣毒品
    之被告所述之情節相符。另查其他證人等，依照常情，亦無
    從就購買之時間、次數及每次購買之數量、金額等，為明確
    之證述，本院認為應採有利於被告之認定，殊不致造成冤抑
    之結果。是此部分，依據現有之卷證，既不能證明被告等之
    犯行，然公訴意旨認此部分與論罪科刑部分，有裁判上一罪
    之關係，爰不另為無罪之諭知，附此敘明。
據上論結，應依刑事訴訟法第369條第1項前段、第364條、第299
條第1項前段，修正前毒品危害防制條例第4條第1項、第2項、第
18條第1項前段、第19條第1項，刑法第第2條第1項前段、修正前
刑法第11條、第28條、第56條、第55條、第47條、第59條、第51
條第5款，判決如主文。
本案經檢察官巳○○到庭執行職務。
中    華    民    國    98    年    12    月    8     日
            刑事第十一庭  審判長法  官  陳  朱  貴
                                法  官  陳  慧  珊
                                法  官  郭  同  奇
上列正本證明與原本無異。
如不服本判決應於收受送達後十日內向本院提出上訴書狀，其未
敘述上訴理由者，並得於提起上訴後十日內向本院補提理由書（
均須按他造當事人之人數附繕本）「切勿逕送上級法院」。
                                書記官  康  孝  慈
中    華    民    國    98    年    12    月    15   日
附錄論罪科刑法條
毒品危害防制條例第四條
製造、運輸、販賣第一級毒品者，處死刑或無期徒刑；處無期徒
刑者，得併科新臺幣一千萬元以下罰金。
製造、運輸、販賣第二級毒品者，處無期徒刑或七年以上有期徒
刑，得併科新臺幣七百萬元以下罰金。
附表一：被告甲○○應沒收之物
┌──┬───────┬──┬──────────┬─────┬────┐
│編號│品名          │數量│內容                │沒收之諭知│適用法條│
├──┼───────┼──┼──────────┼─────┼────┤
│ 1  │海洛因        │6包 │(1)合計淨重8.65公克（│毒品沒收銷│修正前毒│
│    │              │    │空包裝重3.45公克）  │燬之      │品危害防│
│    │              │    │(2)法務部調查局94年9 │          │制條例第│
│    │              │    │月12日日調科壹字第12│          │18條第1 │
│    │              │    │0000000號鑑定通知書 │          │項前段  │
│    │              │    │「送驗白粉6包均含第 ├─────┼────┤
│    │              │    │一級第六項毒品海洛因│外包裝袋沒│修正前毒│
│    │              │    │成分，合計淨重8.65公│收        │品危害防│
│    │              │    │克（空包裝重3.45公克│          │制條例第│
│    │              │    │），純度百分之22.68 │          │19條第1 │
│    │              │    │，純質淨重1.96公克。│          │項      │
│    │              │    │」                  │          │        │
├──┼───────┼──┼──────────┼─────┼────┤
│ 2  │甲基安非他命  │3包 │(1)驗餘實稱毛重15.057│毒品沒收銷│修正前毒│
│    │              │    │公克                │燬之      │品危害防│
│    │              │    │(2)行政院衛生署管制藥│          │制條例第│
│    │              │    │品管理局94年10月20日│          │18條第1 │
│    │              │    │管檢字第0940009905號│          │項前段  │
│    │              │    │檢驗成績書「稱毛重15├─────┼────┤
│    │              │    │.077公克，檢出甲基安│外包裝袋沒│修正前毒│
│    │              │    │非他命（Methamphetam│收        │品危害防│
│    │              │    │ine）成分。」       │          │制條例第│
│    │              │    │                    │          │19條第1 │
│    │              │    │                    │          │項      │
├──┼───────┼──┼──────────┼─────┼────┤
│ 3  │磅砰          │2台 │                    │沒收      │修正前毒│
│    │              │    │                    │          │品危害防│
│    │              │    │                    │          │制條例第│
│    │              │    │                    │          │19條第1 │
│    │              │    │                    │          │項      │
├──┼───────┼──┼──────────┼─────┼────┤
│ 4  │空夾鏈袋      │11包│                    │沒收      │同上    │
├──┼───────┼──┼──────────┼─────┼────┤
│ 5  │BENQ手機      │1支 │序號000000000000000 │沒收      │同上    │
│    │              │    │含0000000000門號SIM │          │        │
│    │              │    │卡1張               │          │        │
├──┼───────┼──┼──────────┼─────┼────┤
│ 6  │MOTOROLA手機  │1支 │序號000000000000000 │沒收      │同上    │
│    │              │    │含0000000000門號SIM │          │        │
│    │              │    │卡1張，係被告甲○○ │          │        │
│    │              │    │所有之物            │          │        │
└──┴───────┴──┴──────────┴─────┴────┘
附表二：被告乙○○應沒收之物
┌──┬───────┬──┬──────────┬─────┬────┐
│編號│品名          │數量│內容                │沒收之諭知│適用法條│
├──┼───────┼──┼──────────┼─────┼────┤
│ 1  │海洛因        │6包 │(1)合計淨重8.65公克（│沒收銷燬之│修正前毒│
│    │              │    │空包裝重3.45公克）  │          │品危害防│
│    │              │    │(2)法務部調查局94年9 │          │制條例第│
│    │              │    │月12日日調科壹字第12│          │18條第1 │
│    │              │    │0000000號鑑定通知書 │          │項前段  │
│    │              │    │「送驗白粉6包均含第 ├─────┼────┤
│    │              │    │一級第六項毒品海洛因│外包裝袋沒│修正前毒│
│    │              │    │成分，合計淨重8.65公│收        │品危害防│
│    │              │    │克（空包裝重3.45公克│          │制條例第│
│    │              │    │），純度百分之22.68 │          │19條第1 │
│    │              │    │，純質淨重1.96公克。│          │項      │
│    │              │    │」                  │          │        │
├──┼───────┼──┼──────────┼─────┼────┤
│ 2  │磅砰          │2台 │                    │沒收      │修正前毒│
│    │              │    │                    │          │品危害防│
│    │              │    │                    │          │制條例第│
│    │              │    │                    │          │19條第1 │
│    │              │    │                    │          │項      │
├──┼───────┼──┼──────────┼─────┼────┤
│ 3  │空夾鏈袋      │11包│                    │沒收      │同上    │
├──┼───────┼──┼──────────┼─────┼────┤
│ 4  │BENQ手機      │1支 │序號000000000000000 │沒收      │同上    │
│    │              │    │含0000000000門號SIM │          │        │
│    │              │    │卡1張               │          │        │
├──┼───────┼──┼──────────┼─────┼────┤
│ 5  │MOTOROLA手機  │1支 │序號000000000000000 │沒收      │同上    │
│    │              │    │含0000000000門號SIM │          │        │
│    │              │    │卡1張，係被告甲○○ │          │        │
│    │              │    │所有之物            │          │        │
└──┴───────┴──┴──────────┴─────┴────┘
附表三：被告戊○○應沒收之物
┌──┬───────┬──┬──────────┬─────┬────┐
│編號│品名          │數量│內容                │沒收之諭知│適用法條│
├──┼───────┼──┼──────────┼─────┼────┤
│ 1  │海洛因        │4包 │(1)合計淨重1.27公克（│沒收銷燬之│修正前毒│
│    │              │    │空包裝重2.33公克）  │          │品危害防│
│    │              │    │(2)法務部調查局94年9 │          │制條例第│
│    │              │    │月21日調科壹字第1200│          │18條第1 │
│    │              │    │16489號鑑定通知書「 │          │項前段  │
│    │              │    │送驗白粉4包均含第一 ├─────┼────┤
│    │              │    │級第六項毒品海洛因成│外包裝袋沒│修正前毒│
│    │              │    │分，合計淨重1.27公克│收        │品危害防│
│    │              │    │（空包裝重2.33公克）│          │制條例第│
│    │              │    │，純度百分之48.89， │          │19條第1 │
│    │              │    │純質淨重0.62公克。」│          │項      │
├──┼───────┼──┼──────────┼─────┼────┤
│ 2  │安非他命      │9包 │(1)合計毛重12.993公克│沒收銷燬之│修正前毒│
│    │              │    │(2)行政院衛生署管制藥│          │品危害防│
│    │              │    │品管理局94年10月7日 │          │制條例第│
│    │              │    │管檢字第0940008810號│          │18條第1 │
│    │              │    │檢驗成績書「實稱毛重│          │項前段  │
│    │              │    │12.993公克，檢出甲  ├─────┼────┤
│    │              │    │基安非他命（Methamph│外包裝袋沒│修正前毒│
│    │              │    │etamine）成分。」   │收        │品危害防│
│    │              │    │                    │          │制條例第│
│    │              │    │                    │          │19條第1 │
│    │              │    │                    │          │項      │
│    │              │    │                    │          │        │
├──┼───────┼──┼──────────┼─────┼────┤
│ 3  │海洛因殘渣袋  │1個 │                    │沒收      │同上    │
├──┼───────┼──┼──────────┼─────┼────┤
│ 4  │電子磅砰      │1台 │                    │沒收      │同上    │
├──┼───────┼──┼──────────┼─────┼────┤
│ 5  │帳冊小紙張    │2張 │                    │沒收      │同上    │
├──┼───────┼──┼──────────┼─────┼────┤
│ 6  │夾鏈袋        │1包 │                    │沒收      │同上    │
├──┼───────┼──┼──────────┼─────┼────┤
│ 7  │NOKIA手機     │1支 │序號000000000000000 │沒收      │同上    │
│    │              │    │含0000000000門號SIM │          │        │
│    │              │    │卡1張               │          │        │
├──┼───────┼──┼──────────┼─────┼────┤
│ 8  │NOKIA手機     │1支 │序號000000000000000 │沒收      │同上    │
└──┴───────┴──┴──────────┴─────┴────┘
附表四：被告丙○○應沒收之物
┌──┬───────┬──┬──────────┬─────┬────┐
│編號│品名          │數量│內容                │沒收之諭知│適用法條│
├──┼───────┼──┼──────────┼─────┼────┤
│ 1  │海洛因        │1包 │(1)淨重1.12公克（空包│沒收銷燬之│修正前毒│
│    │              │    │裝重0.32公克）      │          │品危害防│
│    │              │    │(2)法務部調查局94年9 │          │制條例第│
│    │              │    │月13日調科壹字第1200│          │18條第1 │
│    │              │    │16405號鑑定通知書「 │          │項前段  │
│    │              │    │送驗白粉1包含第一級 ├─────┼────┤
│    │              │    │第六項毒品海洛因成分│外包裝袋沒│修正前毒│
│    │              │    │，淨重1.12公克（空包│收        │品危害防│
│    │              │    │裝重0.32公克），純度│          │制條例第│
│    │              │    │百分之16.29，純質淨 │          │19條第1 │
│    │              │    │重0.18公克。」      │          │項      │
├──┼───────┼──┼──────────┼─────┼────┤
│ 2  │SONY手機      │1支 │序號0000000000000000│沒收      │同上    │
│    │              │    │2含0000000000門號SIM│          │        │
│    │              │    │卡1張               │          │        │
└──┴───────┴──┴──────────┴─────┴────┘
附表五；被告己○○應沒收之物
┌──┬───────┬──┬──────────┬─────┬────┐
│編號│品名          │數量│內容                │沒收之諭知│適用法條│
├──┼───────┼──┼──────────┼─────┼────┤
│ 1  │海洛因        │1包 │(1)重0.72公克（空包裝│沒收銷燬之│修正前毒│
│    │              │    │重0.22零公克）      │          │品危害防│
│    │              │    │(2)法務部調查局94年9 │          │制條例第│
│    │              │    │月21日調科壹字第1200│          │18條第1 │
│    │              │    │16488號鑑定通知書「 │          │項前段  │
│    │              │    │送驗白粉含第一級第六├─────┼────┤
│    │              │    │項毒品海洛因成分，淨│外包裝袋沒│修正前毒│
│    │              │    │重0.72公克（空包裝重│收        │品危害防│
│    │              │    │0.22公克）。」      │          │制條例第│
│    │              │    │                    │          │19條第1 │
│    │              │    │                    │          │項      │
├──┼───────┼──┼──────────┼─────┼────┤
│ 2  │海洛因殘渣袋  │2個 │                    │沒收      │同上    │
├──┼───────┼──┼──────────┼─────┼────┤
│ 3  │電子磅砰      │1台 │                    │沒收      │同上    │
├──┼───────┼──┼──────────┼─────┼────┤
│ 4  │削尖吸管      │3支 │                    │沒收      │同上    │
└──┴───────┴──┴──────────┴─────┴────┘
 附表六：販賣毒品所得沒收之諭知
┌──┬─────────────────────┬──────────┐
│編號│犯罪事實及沒收之諭知                      │適用法條            │
├──┼─────────────────────┼──────────┤
│ 1  │甲○○、乙○○共同販賣第一級毒品海洛因所│修正前毒品危害防制條│
│    │得財物2萬元，應連帶沒收，如全部或一部不能 │例第19條第1項       │
│    │沒收時，應以其財產連帶抵償之。            │                    │
├──┼─────────────────────┼──────────┤
│ 2  │甲○○、乙○○、丙○○共同販賣第一級毒品│修正前毒品危害防制條│
│    │海洛因所得財物5000元，應連帶沒收，如全部或│例第19條第1項       │
│    │一部不能沒收時，應以其財產連帶抵償之。    │                    │
├──┼─────────────────────┼──────────┤
│ 3  │甲○○、乙○○共同販賣第一級毒品海洛因所│修正前毒品危害防制條│
│    │得財物6萬8000元，應連帶沒收，如全部或一部 │例第19條第1項       │
│    │不能沒收時，應以其財產連帶抵償之。        │                    │
├──┼─────────────────────┼──────────┤
│ 4  │甲○○、乙○○共同販賣第一級毒品海洛因所│修正前毒品危害防制條│
│    │得財物3000元，應連帶沒收，如全部或一部不能│例第19條第1項       │
│    │沒收時，應以其財產連帶抵償之。            │                    │
├──┼─────────────────────┼──────────┤
│ 5  │甲○○販賣第一級毒品海洛因所得財物1萬800│修正前毒品危害防制條│
│    │0元，沒收，如全部或一部不能沒收時，應以其 │例第19條第1項       │
│    │財產抵償之。                              │                    │
├──┼─────────────────────┼──────────┤
│ 6  │甲○○販賣第一級毒品海洛因所得財物1萬800│修正前毒品危害防制條│
│    │0元，販賣第二級毒品安非他命所得財物2萬元，│例第19條第1項       │
│    │沒收，如全部或一部不能沒收時，應以其財產抵│                    │
│    │償之。                                    │                    │
├──┼─────────────────────┼──────────┤
│ 7  │甲○○販賣第一級毒品海洛因所得財物1萬600│修正前毒品危害防制條│
│    │0元，沒收，如全部或一部不能沒收時，應以其 │例第19條第1項       │
│    │財產抵償之。                              │                    │
├──┼─────────────────────┼──────────┤
│ 8  │戊○○販賣第一級毒品海洛因所得財物1萬元 │修正前毒品危害防制條│
│    │，沒收，如全部或一部不能沒收時，應以其財產│例第19條第1項       │
│    │抵償之。                                  │                    │
├──┼─────────────────────┼──────────┤
│ 9  │戊○○販賣第一級毒品海洛因所得財物3萬元 │修正前毒品危害防制條│
│    │，沒收，如全部或一部不能沒收時，應以其財產│例第19條第1項       │
│    │抵償之。                                  │                    │
├──┼─────────────────────┼──────────┤
│10  │戊○○販賣第一級毒品海洛因所得財物1500元│修正前毒品危害防制條│
│    │，沒收，如全部或一部不能沒收時，應以其財產│例第19條第1項       │
│    │抵償之。                                  │                    │
├──┼─────────────────────┼──────────┤
│11  │戊○○販賣第二級毒品甲基安非他命所得財物│修正前毒品危害防制條│
│    │1萬元，沒收，如全部或一部不能沒收時，應以 │例第19條第1項       │
│    │其財產抵償之。                            │                    │
├──┼─────────────────────┼──────────┤
│12  │戊○○販賣第二級毒品甲基安非他命所得財物│修正前毒品危害防制條│
│    │1萬元，沒收，如全部或一部不能沒收時，應以 │例第19條第1項       │
│    │其財產抵償之。                            │                    │
├──┼─────────────────────┼──────────┤
│13  │戊○○販賣第二級毒品甲基安非他命所得財物│修正前毒品危害防制條│
│    │1萬元，沒收，如全部或一部不能沒收時，應以 │例第19條第1項       │
│    │其財產抵償之。                            │                    │
├──┼─────────────────────┼──────────┤
│14  │丙○○販賣第一級毒品海洛因所得財物2000元│修正前毒品危害防制條│
│    │，沒收，如全部或一部不能沒收時，應以其財產│例第19條第1項       │
│    │抵償之。                                  │                    │
├──┼─────────────────────┼──────────┤
│15  │丙○○販賣第一級毒品海洛因所得財物2000元│修正前毒品危害防制條│
│    │，沒收，如全部或一部不能沒收時，應以其財產│例第19條第1項       │
│    │抵償之。                                  │                    │
├──┼─────────────────────┼──────────┤
│16  │己○○販賣第一級毒品海洛因所得財物5000元│修正前毒品危害防制條│
│    │，沒收，如全部或一部不能沒收時，應以其財產│例第19條第1項       │
│    │抵償之。                                  │                    │
└──┴─────────────────────┴──────────┘


司法院資訊處製作；財團法人民間司法改革基金會備份。
